---
title: "Informe Hospital de Clínicas Internaciones"
author: "INSPT"
date: "2022-10-25"
output:
  rmdformats::readthedown:
    toc: 6
    self_contained: true
    thumbnails: false
    lightbox: true
    gallery: false
    highlight: tango
editor_options:
  markdown:
    wrap: 72
---

```{r setup, include=FALSE}
knitr::opts_chunk$set(echo = FALSE)
```

```{r,warning=FALSE,message=FALSE,cache=FALSE}
# Cargamos las librerias
library(readxl)
library(ggplot2)
library(kableExtra)
library(dplyr, warn.conflicts = FALSE)
library(RColorBrewer)
library(ggthemes)  # estilos de gráficos
library(ggrepel)   # etiquetas de texto más prolijas que las de ggplot
library(scales)    # tiene la función 'percent()'
library(gganimate) # Para hacer gráficos animados.
library(ggridges) # Para hacer gráficos de densidad faceteados
library(GGally) # Para hacer varios gráficos juntos.
library(cowplot)  #Para unir gráficos generados por ggplot2
library(forcats)  #Para reordenar factores
library(pyramid) # para pirámide poblacional
library(ggcorrplot) # para correlogramas
library(AER) # para datos
library(hexbin) # para grafico de dispersión con intesidad por color
library(plotrix)
library(stringi)
library(stringr)
library(vioplot)
library(ggmosaic)#mosaicos
library(webr)# circulares anidados
library(tm)# text mining
library(SnowballC)
library(wordcloud)
library(wordcloud2)
library(readr)
library(cluster)
library(fmsb)
```

```{r}
 source("http://pcwww.liv.ac.uk/~william/R/crosstab.r")
```

```{r,warning=FALSE,message=FALSE,cache=FALSE}
# Leemos los datos

#ruta<-"C:/Users/Debora/Dropbox/HospClin/Internac_depurado_corr.xlsx"
ruta<-"/Users/iang/Desktop/UTN/bd_hc_v3/Internac_depurado_2.xlsx"
inter_19<-read_excel(ruta,sheet = "2019")
inter_20<-read_excel(ruta,sheet = "2020")
inter_21<-read_excel(ruta,sheet = "2021")
inter_22<-read_excel(ruta,sheet = "2022")
```

```{r,message=FALSE,warning=FALSE,cache=FALSE}
inter_19$SEXO[inter_19$SEXO == 'f'] <- 'F'
inter_19$SEXO[inter_19$SEXO == 'm'] <- 'M'

inter_20$SEXO[inter_20$SEXO == 'f'] <- 'F'
inter_20$SEXO[inter_20$SEXO == 'm'] <- 'M'
inter_20$SEXO[inter_20$SEXO == 'X'] <- NA

inter_21$SEXO[inter_21$SEXO == 'f'] <- 'F'
inter_21$SEXO[inter_21$SEXO == 'm'] <- 'M'

inter_22$SEXO[inter_22$SEXO == 'f'] <- 'F'
inter_22$SEXO[inter_22$SEXO == 'm'] <- 'M'
inter_22$SEXO[inter_22$SEXO == 'C'] <- NA
inter_22$SEXO[inter_22$SEXO == 'S'] <- NA

```

# Nos quedamos con un registro por número de trámite

```{r,warning=FALSE,message=FALSE,cache=FALSE}
base_int_19=inter_19[duplicated(inter_19$TRAMITE)==FALSE,]%>%arrange(Paciente,TRAMITE)

base_int_20=inter_20[duplicated(inter_20$TRAMITE)==FALSE,]%>%arrange(Paciente,TRAMITE)

base_int_21=inter_21[duplicated(inter_21$TRAMITE)==FALSE,]%>%arrange(Paciente,TRAMITE)

base_int_22=inter_22[duplicated(inter_22$TRAMITE)==FALSE,]%>%arrange(Paciente,TRAMITE)

```

# Analizamos las internaciones como objeto de estudio

## 2019

```{r,warning=FALSE,message=FALSE,cache=FALSE}
por_sexo_19=base_int_19%>%group_by(SEXO)%>%dplyr::summarise(Total=n())%>%mutate(Porc=round(100*Total/dim(base_int_19)[1],2))%>%na.omit()
por_sexo_19%>%kbl()%>%kable_classic(full_width = FALSE,html_font = "Cambria")

```

```{r,warning=FALSE, cache=FALSE, message=FALSE, fig.width=18, fig.height=9}
por_sexo_19=as.data.frame(por_sexo_19)
pie3D(por_sexo_19$Total,main="Distribucion de los Internados por Sexo",shade=0.5,explode=0.1,pty="s",cex=0.5,labels = paste(por_sexo_19$Sexo,"(",por_sexo_19$Porc,"%",")"),      col = c("#FF99FF","#3366FF"))
```

## 2020

```{r,warning=FALSE,message=FALSE,cache=FALSE}
por_sexo_20=base_int_20%>%group_by(SEXO)%>%dplyr::summarise(Total=n())%>%mutate(Porc=round(100*Total/dim(base_int_20)[1],2))%>%na.omit()
por_sexo_20%>%kbl()%>%kable_classic(full_width = FALSE,html_font = "Cambria")
```

```{r,warning=FALSE,message=FALSE,cache=FALSE, fig.width=18, fig.height=9}
por_sexo_20=as.data.frame(por_sexo_20)
pie3D(por_sexo_20$Total,main="Distribucion de los Internados por Sexo",shade=0.5,explode=0.1,pty="s",cex=0.5,labels = paste(por_sexo_20$Sexo,"(",por_sexo_20$Porc,"%",")"), col = c("#FF99FF","#3366FF"))
```

## 2021

```{r,warning=FALSE,message=FALSE,cache=FALSE}
por_sexo_21=base_int_21%>%group_by(SEXO)%>%dplyr::summarise(Total=n())%>%mutate(Porc=round(100*Total/dim(base_int_21)[1],2))%>%na.omit()
por_sexo_21%>%kbl()%>%kable_classic(full_width = FALSE,html_font = "Cambria")
 
```

```{r,warning=FALSE,message=FALSE,cache=FALSE, fig.width=18, fig.height=9}
por_sexo_21=as.data.frame(por_sexo_21)
pie3D(por_sexo_21$Total,main="Distribucion de los Internados por Sexo",shade=0.5,explode=0.1,pty="s",cex=0.5,labels = paste(por_sexo_21$Sexo,"(",por_sexo_21$Porc,"%",")"),      col = c("#FF99FF","#3366FF"))
```

## 2022

```{r,warning=FALSE,message=FALSE,cache=FALSE}
por_sexo_22=base_int_22%>%group_by(SEXO)%>%dplyr::summarise(Total=n())%>%mutate(Porc=round(100*Total/dim(base_int_22)[1],2))%>%na.omit()
por_sexo_22%>%kbl()%>%kable_classic(full_width = FALSE,html_font = "Cambria")
```

```{r,warning=FALSE,message=FALSE,cache=FALSE, fig.width=18, fig.height=9}
por_sexo_22=as.data.frame(por_sexo_22)
pie3D(por_sexo_22$Total,
      main="Distribucion de los Internados por Sexo",shade=0.5,explode=0.1,pty="s",cex=0.5,
      labels = paste(por_sexo_22$Sexo,"(",por_sexo_22$Porc,"%",")"),col = c("#FF99FF","#3366FF"))

```

[En todos los años se observa una predominancia de género femenino entre
los pacientes internados.]{style="color:blue"}

# Duración de internaciones en general

## 2019

```{r,warning=FALSE,message=FALSE,cache=FALSE}
base_int_19=base_int_19 %>%
  mutate(DIAS = ifelse(DIAS<0, NA, DIAS)) %>%
    mutate(DIAS = ifelse(DIAS>365, NA, DIAS))

sal_durac_19=unlist(c(summary(base_int_19$DIAS)[c(1,6,4,3)], sd(base_int_19$DIAS,na.rm=T)))

salida_19=data.frame(Medida=c("Minimo","Maximo","Media","Mediana","Desv.Stand"), Valor=round(sal_durac_19,3))
rownames(salida_19)<-NULL

salida_19 %>% kable() %>% kable_classic(full_width=F, html_font="Cambria")
```

```{r,warning=FALSE,message=FALSE,cache=FALSE, fig.width=18, fig.height=9}
base_int_19=base_int_19%>%na.omit()
ggplot(base_int_19,aes(x=DIAS))+geom_density(alpha=0.3,fill="#492050")+
  xlim(c(0,20))+theme_bw()
```

## 2020

```{r,warning=FALSE,message=FALSE,cache=FALSE}
base_int_20=base_int_20 %>%
  mutate(DIAS = ifelse(DIAS<0, NA, DIAS)) %>%
    mutate(DIAS = ifelse(DIAS>365, NA, DIAS))
sal_durac_20=unlist(c(summary(base_int_20$DIAS)[c(1,6,4,3)], sd(base_int_20$DIAS,na.rm=T)))
salida_20=data.frame(Medida=c("Minimo","Maximo","Media","Mediana","Desv.Stand"), Valor=round(sal_durac_20,3))
rownames(salida_20)<-NULL
salida_20 %>% kable() %>% kable_classic(full_width=F, html_font="Cambria")
```

```{r,warning=FALSE,message=FALSE,cache=FALSE, fig.width=18, fig.height=9}
base_int_2_20=base_int_20%>%na.omit()
ggplot(base_int_2_20, aes(x=DIAS)) + geom_density(alpha=0.3, fill="#492050")+ xlim(c(0,20))+theme_bw()
```

## 2021

```{r,warning=FALSE,message=FALSE,cache=FALSE}
base_int_21=base_int_21 %>%
  mutate(DIAS = ifelse(DIAS<0, NA, DIAS)) %>%
    mutate(DIAS = ifelse(DIAS>365, NA, DIAS))
sal_durac_21=unlist(c(summary(base_int_21$DIAS)[c(1,6,4,3)], sd(base_int_21$DIAS,na.rm=T)))
salida_21=data.frame(Medida=c("Minimo","Maximo","Media","Mediana","Desv.Stand"), Valor=round(sal_durac_21,3))
rownames(salida_21)<-NULL
salida_21 %>% kable() %>% kable_classic(full_width=F, html_font="Cambria")
```

```{r,warning=FALSE,message=FALSE,cache=FALSE, fig.width=18, fig.height=9}
base_int_21=base_int_21%>%na.omit()
ggplot(base_int_21,aes(x=DIAS))+geom_density(alpha=0.3,fill="#492050")+
  xlim(c(0,20))+theme_bw()
```

## 2022

```{r,warning=FALSE,message=FALSE,cache=FALSE}
base_int_22=base_int_22 %>%
  mutate(DIAS = ifelse(DIAS<0, NA, DIAS)) %>%
    mutate(DIAS = ifelse(DIAS>365, NA, DIAS))
sal_durac_22=unlist(c(summary(base_int_22$DIAS)[c(1,6,4,3)], sd(base_int_22$DIAS,na.rm=T)))
salida_22=data.frame(Medida=c("Minimo","Maximo","Media","Mediana","Desv.Stand"), Valor=round(sal_durac_22,3))
rownames(salida_22)<-NULL
salida_22 %>% kable() %>% kable_classic(full_width=F, html_font="Cambria")
```

```{r,warning=FALSE,message=FALSE,cache=FALSE, fig.width=18, fig.height=9}
base_int_22=base_int_22%>%na.omit()
ggplot(base_int_22,aes(x=DIAS))+geom_density(alpha=0.3,fill="#492050")+
  xlim(c(0,20))+theme_bw()
```

[Podemos observar una distribución similar de la duración de las
internaciones en los años 2019/2021/2022.]{style="color:blue"}

[Sin embargo, en el año 2020 se observa una diferencia en la
distribución debido al efecto (Cov-19). En este periodo aumenta la
frecuencia de las internaciones con duración de hasta 10 días y baja la
frecuencia de las internaciones de a lo sumo un
día.]{style="color:blue"}

# Análisis por Procedencia

## 2019

```{r,warning=FALSE,message=FALSE,cache=FALSE, fig.width=18, fig.height=9}
por_proc_19=base_int_19%>%group_by(PROCEDENCIA)%>%dplyr::summarise(Total=n(),Porc=round(100*Total/dim(base_int_19)[1],2))%>%na.omit()
por_proc_19%>%kbl()%>%kable_classic(full_width=FALSE,html_font = "Cambria")

porproc_19=data.frame(por_proc_19)
p <- ggplot(porproc_19, aes(x = reorder(PROCEDENCIA,Total), y = Total))
p <- p + geom_bar(stat="identity", color='darkblue',fill='steelblue',alpha=0.7)
p <- p + theme(axis.text.x=element_text(angle=45, hjust=1))
p+ xlab("Procedencia")+coord_flip()

```

[Alrededor del 90% corresponde a pacientes que provienen de Capital
Federal y del Conurbano, siendo la representación de ambos
similar.]{style="color:blue"}

## 2020

```{r}
por_proc_20=base_int_20%>%group_by(PROCEDENCIA)%>%dplyr::summarise(Total=n(),Porc=round(100*Total/dim(base_int_20)[1],2))%>%na.omit()
por_proc_20%>%kbl()%>%kable_classic(full_width=FALSE,html_font = "Cambria")

porproc_20=data.frame(por_proc_20)
p <- ggplot(porproc_20, aes(x = reorder(PROCEDENCIA,Total), y = Total))
p <- p + geom_bar(stat="identity", color='darkblue',fill='steelblue',alpha=0.7)
p <- p + theme(axis.text.x=element_text(angle=45, hjust=1))
p+ xlab("Procedencia")+coord_flip()
```

## 2021

```{r,warning=FALSE,message=FALSE,cache=FALSE}
por_proc_21=base_int_21%>%group_by(PROCEDENCIA)%>%dplyr::summarise(Total=n(),Porc=round(100*Total/dim(base_int_21)[1],2))%>%na.omit()
por_proc_21%>%kbl()%>%kable_classic(full_width=FALSE,html_font = "Cambria")


porproc_21=data.frame(por_proc_21)
p <- ggplot(porproc_21, aes(x = reorder(PROCEDENCIA,Total), y = Total))
p <- p + geom_bar(stat="identity", color='darkblue',fill='steelblue',alpha=0.7)
p <- p + theme(axis.text.x=element_text(angle=45, hjust=1))
p+ xlab("Procedencia")+coord_flip()
```

[No hay cambios significativos en la distribución de la procedencia, sin
embargo la cantidad de internaciones disminuyó
aparentemente.]{style="color:blue"}

## 2022

```{r,warning=FALSE,message=FALSE,cache=FALSE}
por_proc_22=base_int_22%>%group_by(PROCEDENCIA)%>%dplyr::summarise(Total=n(),Porc=round(100*Total/dim(base_int_22)[1],2))%>%na.omit()
por_proc_22%>%kbl()%>%kable_classic(full_width=FALSE,html_font = "Cambria")

porproc_22=data.frame(por_proc_22)
p <- ggplot(porproc_22, aes(x = reorder(PROCEDENCIA,Total), y = Total))
p <- p + geom_bar(stat="identity", color='darkblue',fill='steelblue',alpha=0.7)
p <- p + theme(axis.text.x=element_text(angle=45, hjust=1))
p+ xlab("Procedencia")+coord_flip()
```

[La prevalencia del Conurbano se mantiene por encima de la de Capital
Federal en todos los periodos, excepto en 2020; donde predomina el
aporte de pacientes de CABA. Esto podría explicarse por la restricción
en el transporte durante dicho periodo.]{style="color:blue"}

# Area de internación

## 2019

```{r,warning=FALSE,message=FALSE,cache=FALSE}
por_area_19=base_int_19%>%group_by(AREA)%>%dplyr::summarise(Total=n(),Porc=round(100*Total/dim(base_int_19)[1],2))%>%na.omit()%>%arrange(-Total)
por_area_19%>%kbl()%>%kable_classic(full_width=FALSE,html_font = "Cambria")
```

[Hospital de día, ambulatorios y ginecología concentran el 43% de las
internaciones.]{style="color:blue"}

```{r,warning=FALSE,message=FALSE,cache=FALSE, fig.width=18, fig.height=9}
por_area_19 %>%
      ggplot( aes(x=reorder(AREA,Total) ,y=Total)) +
    geom_segment( aes(xend=AREA, yend=0)) +
    geom_point( size=12, color="skyblue") +
  geom_text(color="darkblue",size=6, hjust=0.5,
            aes(label=sprintf("%0.1f", round(Porc, digits = 2))))+
      theme_bw() +coord_flip()+
    xlab("")
```

## 2020

```{r,warning=FALSE,message=FALSE,cache=FALSE}
por_area_20=base_int_20%>%group_by(AREA)%>%dplyr::summarise(Total=n(),Porc=round(100*Total/dim(base_int_20)[1],2))%>%na.omit()%>%arrange(-Total)
por_area_20%>%kbl()%>%kable_classic(full_width=FALSE,html_font = "Cambria")
```

[Hospital de día y ambulatorios siguen concentrando el 28% de las
internaciones.]{style="color:blue"}

```{r,warning=FALSE,message=FALSE,cache=FALSE, fig.width=18, fig.height=9}
por_area_20 %>%
      ggplot( aes(x=reorder(AREA,Total) ,y=Total)) +
    geom_segment( aes(xend=AREA, yend=0)) +
    geom_point( size=12, color="skyblue") +
  geom_text(color="darkblue",size=6, hjust=0.5,
            aes(label=sprintf("%0.1f", round(Porc, digits = 2))))+
      theme_bw() +coord_flip()+
    xlab("")
```

## 2021

```{r,warning=FALSE,message=FALSE,cache=FALSE}
por_area_21=base_int_21%>%group_by(AREA)%>%dplyr::summarise(Total=n(),Porc=round(100*Total/dim(base_int_21)[1],2))%>%na.omit()%>%arrange(-Total)
por_area_21%>%kbl()%>%kable_classic(full_width=FALSE,html_font = "Cambria")
```

[Hospital de día y ambulatorios concentran el 38% de las internaciones.
Urgencias aumenta considerablemente.]{style="color:blue"}

```{r,warning=FALSE,message=FALSE,cache=FALSE, fig.width=18, fig.height=9}
por_area_21 %>%
      ggplot( aes(x=reorder(AREA,Total) ,y=Total)) +
    geom_segment( aes(xend=AREA, yend=0)) +
    geom_point( size=12, color="skyblue") +
  geom_text(color="darkblue",size=6, hjust=0.5,
            aes(label=sprintf("%0.1f", round(Porc, digits = 2))))+
      theme_bw() +coord_flip()+
    xlab("")
```

## 2022

```{r,warning=FALSE,message=FALSE,cache=FALSE}
por_area_22=base_int_22%>%group_by(AREA)%>%dplyr::summarise(Total=n(),Porc=round(100*Total/dim(base_int_22)[1],2))%>%na.omit()%>%arrange(-Total)
por_area_22%>%kbl()%>%kable_classic(full_width=FALSE,html_font = "Cambria")
```

[No hay cambios relevantes con respecto a 2021. Destaca la pronunciada
baja en Ginecología respecto al periodo de pre
pandemia]{style="color:blue"}

```{r,warning=FALSE,message=FALSE,cache=FALSE, fig.width=18, fig.height=9}
por_area_22 %>%
      ggplot( aes(x=reorder(AREA,Total) ,y=Total)) +
    geom_segment( aes(xend=AREA, yend=0)) +
    geom_point( size=12, color="skyblue") +
  geom_text(color="darkblue",size=6, hjust=0.5,
            aes(label=sprintf("%0.1f", round(Porc, digits = 2))))+
      theme_bw() +coord_flip()+
    xlab("")
```

# Motivo de internación

## 2019

**Representamos una nube de palabras con los motivos de internación de
2019. Mayor tamaño indica mayor frecuencia.**

**Asimismo representamos en orden decreciente los veinte motivos de
internación más frecuentes.**

```{r, warning=FALSE,message=FALSE,cache=FALSE, fig.width=18, fig.height=9,include=FALSE}

#texto_raw <- read_lines("C:/Users/Debora/Dropbox/HospClin/motivo_19.txt") 
texto_raw <- read_lines("/Users/iang/Desktop/UTN/bd_hc_v3/motivo_19.txt") 

str(texto_raw) # nuestro objeto es de tipo caracter con 478 lineas
cinco <- rep(1:ceiling(length(texto_raw)/5), each = 5)# creamos un vector con
 
cinco<- cinco[1:length(texto_raw)] # recortamos en parrafos
texto_nuevo <- cbind(cinco, texto_raw) %>% data.frame()
texto_nuevo <- aggregate(texto_raw ~ cinco,data = texto_nuevo, 
                         FUN = paste, collapse = " ")

texto_nuevo <- (texto_nuevo) %>% as.matrix
texto_nuevo <- gsub("[[:cntrl:]]", " ", texto_nuevo)
texto_nuevo <- tolower(texto_nuevo) #convertimos todo a minuscula
texto_nuevo <- removeWords(texto_nuevo, words = stopwords("spanish"))
#eliminamos los signos de puntuacion
texto_nuevo <- removePunctuation(texto_nuevo)
#eliminamos numeros
texto_nuevo <- removeNumbers(texto_nuevo)
#eliminamos los espacios vacios excesivos
texto_nuevo <- stripWhitespace(texto_nuevo)
texto_nuevo <- removeWords(texto_nuevo, words = c("recien", "sem", "nac","hava","irab","itu","sahos","ilegible"))
cuerpo <- Corpus(VectorSource(texto_nuevo))
cuerpo
nov_ptd <- tm_map(cuerpo, PlainTextDocument)
nuevo_tdm <- TermDocumentMatrix(cuerpo)
nuevo_tdm
mat_nueva <- as.matrix(nuevo_tdm)
m <- as.matrix(nuevo_tdm) #lo vuelve una matriz
v <- sort(rowSums(m),decreasing=TRUE) #lo ordena y suma
df <- data.frame(word = names(v),freq=v) # lo nombra y le da formato
```

```{r, warning=FALSE,message=FALSE,cache=FALSE, fig.width=18, fig.height=9}
### TRAZAR FRECUENCIA DE PALABRAS
barplot(df[1:20,]$freq, las = 2, names.arg = df[1:20,]$word,
col ="lightblue", main ="PALABRAS MAS FRECUENTES", ylab = "Frecuencia de palabras")

wordcloud(names(v),v, min.freq = 30, scale=c(6,2),random.color = TRUE,max.words = 50,
          rot.per=0.10, colors=brewer.pal(10,"Dark2"),random.order=FALSE)
```

## 2020

```{r,warning=FALSE,message=FALSE,cache=FALSE, fig.width=18, fig.height=9,include=FALSE}

#texto_raw_20 <- read_lines("C:/Users/Debora/Dropbox/HospClin/motivo_20.txt") 
texto_raw_20 <- read_lines("/Users/iang/Desktop/UTN/bd_hc_v3/motivo_20.txt") 

str(texto_raw_20) # nuestro objeto es de tipo caracter con 478 lineas
cinco_20 <- rep(1:ceiling(length(texto_raw_20)/5), each = 5)# creamos un vector con
cinco_20<- cinco_20[1:length(texto_raw_20)] # recortamos en parrafos
texto_nuevo_20 <- cbind(cinco_20, texto_raw_20) %>% data.frame()
texto_nuevo_20 <- aggregate(texto_raw_20 ~ cinco_20,data = texto_nuevo_20, 
                         FUN = paste, collapse = " ")

texto_nuevo_20 <- (texto_nuevo_20) %>% as.matrix
texto_nuevo_20 <- gsub("[[:cntrl:]]", " ", texto_nuevo_20)
texto_nuevo_20 <- tolower(texto_nuevo_20) #convertimos todo a minuscula
texto_nuevo_20 <- removeWords(texto_nuevo_20, words = stopwords("spanish"))
#eliminamos los signos de puntuacion
texto_nuevo_20 <- removePunctuation(texto_nuevo_20)
#eliminamos numeros
texto_nuevo_20 <- removeNumbers(texto_nuevo_20)
#eliminamos los espacios vacios excesivos
texto_nuevo_20 <- stripWhitespace(texto_nuevo_20)
texto_nuevo_20 <- removeWords(texto_nuevo_20, words = c("ilegible", "cie", "itu","lla","emb","sme","qmt","semanas","caso","sospechoso","debido"))
cuerpo_20 <- Corpus(VectorSource(texto_nuevo_20))
cuerpo_20
nov_ptd_20 <- tm_map(cuerpo_20, PlainTextDocument)
nuevo_tdm_20 <- TermDocumentMatrix(cuerpo_20)
nuevo_tdm_20
mat_nueva_20 <- as.matrix(nuevo_tdm_20)

m_20 <- as.matrix(nuevo_tdm_20) #lo vuelve una matriz
v_20 <- sort(rowSums(m_20),decreasing=TRUE) #lo ordena y suma
df_20 <- data.frame(word = names(v_20),freq=v_20) # lo nombra y le da formato
```

```{r,warning=FALSE,message=FALSE,cache=FALSE, }
### TRAZAR FRECUENCIA DE PALABRAS
barplot(df_20[1:20,]$freq, las = 2, names.arg = df_20[1:20,]$word,
col ="lightblue", main ="PALABRAS MAS FRECUENTES", ylab = "Frecuencia de palabras")

wordcloud(names(v_20),v_20, min.freq = 30, random.color = TRUE,max.words = 100,
          rot.per=0.10, colors=brewer.pal(10,"Dark2"),random.order=FALSE)
```

## 2021

```{r,warning=FALSE,message=FALSE,cache=FALSE, fig.width=18, fig.height=9,include=FALSE}

#texto_raw_21 <- read_lines("C:/Users/Debora/Dropbox/HospClin/motivo_21.txt")
texto_raw_21 <- read_lines("/Users/iang/Desktop/UTN/bd_hc_v3/motivo_21.txt") 

str(texto_raw_21) # nuestro objeto es de tipo caracter con 478 lineas
cinco_21 <- rep(1:ceiling(length(texto_raw_21)/5), each = 5)# creamos un vector con
cinco_21<- cinco_21[1:length(texto_raw_21)] # recortamos en parrafos
texto_nuevo_21 <- cbind(cinco_21, texto_raw_21) %>% data.frame()
texto_nuevo_21 <- aggregate(texto_raw_21 ~ cinco_21, data = texto_nuevo_21, 
                         FUN = paste, collapse = " ")
dim(texto_nuevo_21)
texto_nuevo_21 <- (texto_nuevo_21) %>% as.matrix

texto_nuevo_21 <- gsub("[[:cntrl:]]", " ", texto_nuevo_21)
texto_nuevo_21 <- tolower(texto_nuevo_21) #convertimos todo a minuscula

texto_nuevo_21 <- removeWords(texto_nuevo_21, words = stopwords("spanish"))
#eliminamos los signos de puntuacion
texto_nuevo_21 <- removePunctuation(texto_nuevo_21)
#eliminamos numeros
texto_nuevo_21 <- removeNumbers(texto_nuevo_21)
#eliminamos los espacios vacios excesivos
texto_nuevo_21 <- stripWhitespace(texto_nuevo_21)
texto_nuevo_21 <- removeWords(texto_nuevo_21, words = c("recien", "sem","debido","semanas", "nac","hava","irab","itu","sahos","ilegible","caso","sospechoso","pasaje","cie","sme","emb","foco","qmt", "diagnosticos"))

cuerpo_21 <- Corpus(VectorSource(texto_nuevo_21))
cuerpo_21
nov_ptd_21 <- tm_map(cuerpo_21, PlainTextDocument)
nuevo_tdm_21 <- TermDocumentMatrix(cuerpo_21)
nuevo_tdm_21
mat_nueva_21 <- as.matrix(nuevo_tdm_21)

m_21 <- as.matrix(nuevo_tdm_21) #lo vuelve una matriz
v_21 <- sort(rowSums(m_21),decreasing=TRUE) #lo ordena y suma
df_21 <- data.frame(word = names(v_21),freq=v_21) # lo nombra y le da formato
```

```{r,warning=FALSE,message=FALSE,cache=FALSE, fig.width=18, fig.height=9}
### TRAZAR FRECUENCIA DE PALABRAS
barplot(df_21[1:20,]$freq, las = 2, names.arg = df_21[1:20,]$word,cex.axis=2,
col ="lightblue", main ="PALABRAS MAS FRECUENTES", ylab = "Frecuencia de palabras")

wordcloud(names(v_21),v_21, min.freq = 30, random.color = TRUE,max.words = 100,
        scale=c(6,2),  rot.per=0.10, colors=brewer.pal(10,"Dark2"),random.order=FALSE)
```

## 2022

```{r,warning=FALSE,message=FALSE,cache=FALSE, fig.width=18, fig.height=9,include=FALSE}

#texto_raw_22 <- read_lines("C:/Users/Debora/Dropbox/HospClin/motivo_22.txt")
texto_raw_22 <- read_lines("/Users/iang/Desktop/UTN/bd_hc_v3/motivo_22.txt") 

texto_raw_22 <-str_replace_all(texto_raw_22,' ', '_')

texto_raw_22 <-str_replace_all(texto_raw_22,' quimioterapia', 'infusion')
texto_raw_22 <-str_replace_all(texto_raw_22,' quimioterapia', 'medicacion')
texto_raw_22 <-str_replace_all(texto_raw_22,' quimioterapia', 'endovenosa')
texto_raw_22 <-str_replace_all(texto_raw_22,' quimioterapia', 'quimio')


str(texto_raw_22) # nuestro objeto es de tipo caracter con 478 lineas
cinco_22 <- rep(1:ceiling(length(texto_raw_22)/5), each = 5)# creamos un vector con
cinco_22<- cinco_22[1:length(texto_raw_22)] # recortamos en parrafos
texto_nuevo_22 <- cbind(cinco_22, texto_raw_22) %>% data.frame()
texto_nuevo_22 <- aggregate(texto_raw_22 ~ cinco_22, data = texto_nuevo_22, 
                         FUN = paste, collapse = " ")
dim(texto_nuevo_22)
texto_nuevo_22 <- (texto_nuevo_22) %>% as.matrix

texto_nuevo_22 <- gsub("[[:cntrl:]]", " ", texto_nuevo_22)
texto_nuevo_22 <- tolower(texto_nuevo_22) #convertimos todo a minuscula

texto_nuevo_22 <- removeWords(texto_nuevo_22, words = stopwords("spanish"))
#eliminamos los signos de puntuacion
texto_nuevo_22 <- removePunctuation(texto_nuevo_22)
#eliminamos numeros
texto_nuevo_22 <- removeNumbers(texto_nuevo_22)
#eliminamos los espacios vacios excesivos
texto_nuevo_22 <- stripWhitespace(texto_nuevo_22)
texto_nuevo_22 <- removeWords(texto_nuevo_22, words = c("recien", "sem","modulo","multiple", "nac","hava","irab","itu","sahos","ilegible","caso","sospechoso","pasaje","cie","sme"))
cuerpo_22 <- Corpus(VectorSource(texto_nuevo_22))
cuerpo_22
nov_ptd_22 <- tm_map(cuerpo_22, PlainTextDocument)
nuevo_tdm_22 <- TermDocumentMatrix(cuerpo_22)
nuevo_tdm_22
mat_nueva_22 <- as.matrix(nuevo_tdm_22)

m_22 <- as.matrix(nuevo_tdm_22) #lo vuelve una matriz
v_22 <- sort(rowSums(m_22),decreasing=TRUE) #lo ordena y suma
df_22 <- data.frame(word = names(v_22),freq=v_22) # lo nombra y le da formato
```

```{r,warning=FALSE,message=FALSE,cache=FALSE, fig.width=18, fig.height=9}
### TRAZAR FRECUENCIA DE PALABRAS
barplot(df_22[1:20,]$freq, las = 2, names.arg = df_22[1:20,]$word,cex.axis=2,
col ="lightblue", main ="PALABRAS MAS FRECUENTES", ylab = "Frecuencia de palabras")

wordcloud(names(v_22),v_22, min.freq = 30, random.color = TRUE,max.words = 100,
          rot.per=0.10, scale=c(6,2),
          colors=brewer.pal(10,"Dark2"),random.order=FALSE)
```

# Distribución por OS

## 2019

```{r}
aux_19=base_int_19%>%group_by(OS)%>%dplyr::summarise(Total=n())%>%arrange(-Total)%>%filter(Total<100)
aux2_19=base_int_19%>%group_by(OS)%>%dplyr::summarise(Total=n())%>%arrange(-Total)
nn_19=sum(aux_19$Total)
nn1=sum(aux2_19$Total)
por_os_19=base_int_19%>%group_by(OS)%>%dplyr::summarise(Total=n(),Porc=round(Total*100/nn1,2))%>%filter(Total>100)%>%add_row(OS="OTRAS",Total=nn_19,Porc=round(nn_19*100/nn1,2))%>%arrange(-Total)
por_os_19%>%kbl()%>%kable_classic(html_font = "cambria",full_width=FALSE)
```

```{r}
plt <- ggplot(por_os_19[1:10,]) +
    geom_hline(
    aes(yintercept = y), 
    data.frame(y = c(0:3) * 1000),
    color = "lightgrey"  ) + 
   geom_col(  aes(x = reorder(str_wrap(OS, 10), Total),
      y = Total,
      fill = OS  ),
    position = "dodge2",
    show.legend = TRUE,
    alpha = .9)+
   geom_point(  aes(  x = reorder(str_wrap(OS, 10),Total),
      y = Total    ),
    size = 3,
    color = "gray12"  ) + geom_segment(
    aes(      x = reorder(str_wrap(OS, 10), Total),
      y = 0,    xend = reorder(str_wrap(OS, 10), Total),
      yend = 3000   ),
    linetype = "dashed",    color = "gray12"
  ) +   coord_polar()+scale_fill_manual(  
     values = c( "#6C5B7B","#C06C84","#F67280","#F8B195",
                 "salmon","plum","paleturquoise","peachpuff",
                 "orchid2","navajowhite")
  ) 

plt+theme_bw()+xlab("")


```

## 2020

```{r}
aux_20=base_int_20%>%group_by(OS)%>%dplyr::summarise(Total=n())%>%arrange(-Total)%>%filter(Total<100)
aux2_20=base_int_20%>%group_by(OS)%>%dplyr::summarise(Total=n())%>%arrange(-Total)
nn_20=sum(aux_20$Total)
nn1=sum(aux2_20$Total)
por_os_20=base_int_20%>%group_by(OS)%>%dplyr::summarise(Total=n(),Porc=round(Total*100/nn1,2))%>%filter(Total>100)%>%add_row(OS="OTRAS",Total=nn_20,Porc=round(nn_20*100/nn1,2))%>%arrange(-Total)
por_os_20%>%kbl()%>%kable_classic(html_font = "cambria",full_width=FALSE)

```

```{r}
plt <- ggplot(por_os_20[1:10,]) +
    geom_hline(
    aes(yintercept = y), 
    data.frame(y = c(0:3) * 1000),
    color = "lightgrey"  ) + 
   geom_col(  aes(x = reorder(str_wrap(OS, 10), Total),
      y = Total,
      fill = OS  ),
    position = "dodge2",
    show.legend = TRUE,
    alpha = .9)+
   geom_point(  aes(  x = reorder(str_wrap(OS, 10),Total),
      y = Total    ),
    size = 3,
    color = "gray12"  ) + geom_segment(
    aes(      x = reorder(str_wrap(OS, 10), Total),
      y = 0,    xend = reorder(str_wrap(OS, 10), Total),
      yend = 3000   ),
    linetype = "dashed",    color = "gray12"
  ) +   coord_polar()+scale_fill_manual(  
     values = c( "#6C5B7B","#C06C84","#F67280","#F8B195",
                 "salmon","plum","paleturquoise","peachpuff",
                 "orchid2","navajowhite")
  ) 

plt+theme_bw()+xlab("")

```

## 2021

```{r}
aux_21=base_int_22%>%group_by(OS)%>%dplyr::summarise(Total=n())%>%arrange(-Total)%>%filter(Total<100)
aux2_21=base_int_21%>%group_by(OS)%>%dplyr::summarise(Total=n())%>%arrange(-Total)
nn_21=sum(aux_21$Total)
nn1=sum(aux2_21$Total)
por_os_21=base_int_21%>%group_by(OS)%>%dplyr::summarise(Total=n(),Porc=round(Total*100/nn1,2))%>%filter(Total>100)%>%add_row(OS="OTRAS",Total=nn_21,Porc=round(nn_21*100/nn1,2))%>%arrange(-Total)
por_os_21%>%kbl()%>%kable_classic(html_font = "cambria",full_width=FALSE)

```

```{r}
plt <- ggplot(por_os_21[1:10,]) +
    geom_hline(
    aes(yintercept = y), 
    data.frame(y = c(0:3) * 1000),
    color = "lightgrey"  ) + 
   geom_col(  aes(x = reorder(str_wrap(OS, 10), Total),
      y = Total,
      fill = OS  ),
    position = "dodge2",
    show.legend = TRUE,
    alpha = .9)+
   geom_point(  aes(  x = reorder(str_wrap(OS, 10),Total),
      y = Total    ),
    size = 3,
    color = "gray12"  ) + geom_segment(
    aes(      x = reorder(str_wrap(OS, 10), Total),
      y = 0,    xend = reorder(str_wrap(OS, 10), Total),
      yend = 3000   ),
    linetype = "dashed",    color = "gray12"
  ) +   coord_polar()+scale_fill_manual(  
     values = c( "#6C5B7B","#C06C84","#F67280","#F8B195",
                 "salmon","plum","paleturquoise","peachpuff",
                 "orchid2","navajowhite")
  ) 

plt+theme_bw()+xlab("")

```

## 2022

```{r,warning=FALSE,message=FALSE,cache=FALSE}

aux_22=base_int_22%>%group_by(OS)%>%dplyr::summarise(Total=n())%>%arrange(-Total)%>%filter(Total<100)
aux2_22=base_int_22%>%group_by(OS)%>%dplyr::summarise(Total=n())%>%arrange(-Total)
nn_22=sum(aux_22$Total)
nn1=sum(aux2_22$Total)
por_os_22=base_int_22%>%group_by(OS)%>%dplyr::summarise(Total=n(),Porc=round(Total*100/nn1,2))%>%filter(Total>100)%>%add_row(OS="OTRAS",Total=nn_22,Porc=round(nn_22*100/nn1,2))%>%arrange(-Total)
por_os_22%>%kbl()%>%kable_classic(html_font = "cambria",full_width=FALSE)


```

```{r}
plt <- ggplot(por_os_22[1:10,]) +
    geom_hline(
    aes(yintercept = y), 
    data.frame(y = c(0:3) * 1000),
    color = "lightgrey"  ) + 
   geom_col(  aes(x = reorder(str_wrap(OS, 10), Total),
      y = Total,
      fill = OS  ),
    position = "dodge2",
    show.legend = TRUE,
    alpha = .9)+
   geom_point(  aes(  x = reorder(str_wrap(OS, 10),Total),
      y = Total    ),
    size = 3,
    color = "gray12"  ) + geom_segment(
    aes(      x = reorder(str_wrap(OS, 10), Total),
      y = 0,    xend = reorder(str_wrap(OS, 10), Total),
      yend = 3000   ),
    linetype = "dashed",    color = "gray12"
  ) +   coord_polar()+scale_fill_manual(  
     values = c( "#6C5B7B","#C06C84","#F67280","#F8B195",
                 "salmon","plum","paleturquoise","peachpuff",
                 "orchid2","navajowhite")
  ) 

plt+theme_bw()+xlab("")

```

[Los pacientes de Pami(INSSJP) y los pacientes sin cobertura son más del
70% de las internaciones, esto se mantiene hasta 2022
inclusive.]{style="color:blue"}

# Análisis del tipo de Alta

1)  A: Alta
2)  D: Defuncion
3)  S: Suspension
4)  E: Traslado Externo
5)  F: Fuga
6)  I: Pase Interno
7)  M: Alta Medica/Egreso--\> convertir en A
8)  B: eliminar esos registros son errores

## 2019

```{r}
tot_19=base_int_19%>%dplyr::select(`TIPO ALTA`)%>%dplyr::summarise(Total=n())
tipo_alta_19=base_int_19%>%dplyr::select(`TIPO ALTA`)%>%table()

alta_19=data.frame(cbind(tipo_alta_19,round(100*tipo_alta_19/tot_19$Total,2)))
colnames(alta_19)<-c("Total","Porc")

#Agregado
alta_19 <- alta_19[-c(2),]

rownames(alta_19)<-c("Alta","Defuncion","Traslado Externo","Fuga","Suspension")
alta_19%>%kbl()%>%kable_classic(html_font = "cambria", full_width=FALSE)

```

## 2020

```{r,message=FALSE,warning=FALSE,cache=FALSE}

#Agregado
base_int_20$`TIPO ALTA`[base_int_20$`TIPO ALTA` == 'M'] <- 'A'

tot_20=base_int_20%>%dplyr::select(`TIPO ALTA`)%>%dplyr::summarise(Total=n())
tipo_alta_20=base_int_20%>%dplyr::select(`TIPO ALTA`)%>%table()

alta_20=data.frame(cbind(tipo_alta_20,round(100*tipo_alta_20/tot_20$Total,2)))
colnames(alta_20)<-c("Total","Porc")

#Agregado
alta_20 <- alta_20[-c(2),]

rownames(alta_20)<-c("Alta","Defuncion","Traslado Externo","Fuga","Suspension")
alta_20%>%kbl()%>%kable_classic(html_font = "cambria", full_width=FALSE)
```

## 2021

```{r,message=FALSE,cache=FALSE,warning=FALSE}
tot_21=base_int_21%>%dplyr::select(`TIPO ALTA`)%>%dplyr::summarise(Total=n())
tipo_alta_21=base_int_21%>%dplyr::select(`TIPO ALTA`)%>%table()
alta_21=data.frame(cbind(tipo_alta_21,round(100*tipo_alta_21/tot_21$Total,2)))
colnames(alta_21)<-c("Total","Porc")

#Agregado
alta_21 <- alta_21[-c(2),]

rownames(alta_21)<-c("Alta","Defuncion","Traslado Externo","Fuga","Suspension")
alta_21%>%kbl()%>%kable_classic(html_font = "cambria", full_width=FALSE)
```

## 2022

```{r,message=FALSE,cache=FALSE,warning=FALSE}
tot_22=base_int_22%>%dplyr::select(`TIPO ALTA`)%>%dplyr::summarise(Total=n())
tipo_alta_22=base_int_22%>%dplyr::select(`TIPO ALTA`)%>%table()


alta_22=data.frame(cbind(tipo_alta_22,round(100*tipo_alta_22/tot_22$Total,2)))
colnames(alta_22)<-c("Total","Porc")
rownames(alta_22)<-c("Alta","Defuncion","Traslado Externo","Fuga","Suspension")
alta_22%>%kbl()%>%kable_classic(html_font = "cambria", full_width=FALSE)
```

[Durante los periodos 2020 y 2021 el porcentaje de defunciones aumenta
considerablemente respecto de 2019 y luego vuelve en 2022 a su nivel
anterior.]{style="color:coral"}

## Mortalidad por Servicio

## 2019

```{r}
mortal_19=base_int_19%>%dplyr::select(AREA,`TIPO ALTA`)%>%group_by(AREA)%>%count(`TIPO ALTA`)%>%filter(`TIPO ALTA`=="D")%>%setNames(c("AREA","TIPO_ALTA","n"))

sal_mort_19=left_join(mortal_19,por_area_19,by="AREA")%>%dplyr::summarise(Porc_Mort=round(100*n/Total,2),Internaciones=Total)%>%arrange(-Porc_Mort)
sal_mort_19%>%kbl()%>%kable_classic(html_font = "cambria",full_width=FALSE)
```

## 2020

```{r}
mortal_20=base_int_20%>%dplyr::select(AREA,`TIPO ALTA`)%>%group_by(AREA)%>%count(`TIPO ALTA`)%>%filter(`TIPO ALTA`=="D")%>%setNames(c("AREA","TIPO_ALTA","n"))

sal_mort_20=left_join(mortal_20,por_area_20,by="AREA")%>%dplyr::summarise(Porc_Mort=round(100*n/Total,2),Internaciones=Total)%>%arrange(-Porc_Mort)
sal_mort_20%>%kbl()%>%kable_classic(html_font = "cambria",full_width=FALSE)
```

## 2021

```{r}
mortal_21=base_int_21%>%dplyr::select(AREA,`TIPO ALTA`)%>%group_by(AREA)%>%count(`TIPO ALTA`)%>%filter(`TIPO ALTA`=="D")%>%setNames(c("AREA","TIPO_ALTA","n"))

sal_mort_21=left_join(mortal_21,por_area_21,by="AREA")%>%dplyr::summarise(Porc_Mort=round(100*n/Total,2),Internaciones=Total)%>%arrange(-Porc_Mort)
sal_mort_21%>%kbl()%>%kable_classic(html_font = "cambria",full_width=FALSE)
```

## 2022

```{r}
mortal_22=base_int_22%>%dplyr::select(AREA,`TIPO ALTA`)%>%group_by(AREA)%>%count(`TIPO ALTA`)%>%filter(`TIPO ALTA`=="D")%>%setNames(c("AREA","TIPO_ALTA","n"))

sal_mort_22=left_join(mortal_22,por_area_22,by="AREA")%>%dplyr::summarise(Porc_Mort=round(100*n/Total,2),Internaciones=Total)%>%arrange(-Porc_Mort)
sal_mort_22%>%kbl()%>%kable_classic(html_font = "cambria",full_width=FALSE)
```

## Duración de internación por servicio

### 2019

```{r}
base_est_19<-base_int_19%>%dplyr::select(AREA,DIAS)%>%group_by(AREA)%>%dplyr::summarise(Estancia_Media=round(mean(DIAS,na.rm=TRUE),2))%>%arrange(-Estancia_Media)
base_est_19%>%kbl()%>%kable_classic(full_width=FALSE,html_font = "cambria")
```

```{r}
unidos_19<-left_join(sal_mort_19,base_est_19,by="AREA")
unidos_19%>%kbl()%>%kable_classic(html_font = "cambria",full_width=FALSE)
```

```{r}
ggplot(unidos_19, aes(Porc_Mort, Estancia_Media)) + 
  geom_point(aes(color=AREA), alpha=0.7, size=7, position='jitter') + xlim(c(-10,40))+ylim(c(-10,25))+
    geom_text(aes(label=AREA),check_overlap = TRUE)+theme_bw()+
  theme(legend.position='none')
```

### 2020

```{r,warning=FALSE,message=FALSE,cache=FALSE}

# DARIO MEMOLI

base_est_20<-base_int_20%>%dplyr::select(AREA,DIAS)%>%group_by(AREA)%>%dplyr::summarise(Estancia_Media=round(mean(DIAS,na.rm=TRUE),2))%>%arrange(-Estancia_Media)
base_est_20%>%kbl()%>%kable_classic(full_width=FALSE,html_font = "cambria")
```


```{r,warning=FALSE,message=FALSE,cache=FALSE}

# DARIO MEMOLI

unidos_20<-left_join(sal_mort_20,base_est_20,by="AREA")
unidos_20%>%kbl()%>%kable_classic(html_font = "cambria",full_width=FALSE)
```


```{r,warning=FALSE,message=FALSE,cache=FALSE}

# DARIO MEMOLI

ggplot(unidos_20, aes(Porc_Mort, Estancia_Media)) +
  geom_point(aes(color=AREA), alpha=0.7, size=7, position='jitter') + xlim(c(-10,40))+ylim(c(-10,25))+
    geom_text(aes(label=AREA),check_overlap = TRUE)+theme_bw()+
  theme(legend.position = "none")
```

### 2021

```{r,warning=FALSE,message=FALSE,cache=FALSE}

# DARIO MEMOLI

base_est_21<-base_int_21%>%dplyr::select(AREA,DIAS)%>%group_by(AREA)%>%dplyr::summarise(Estancia_Media=round(mean(DIAS,na.rm=TRUE),2))%>%arrange(-Estancia_Media)
base_est_21%>%kbl()%>%kable_classic(full_width=FALSE,html_font = "cambria")
```

```{r,warning=FALSE,message=FALSE,cache=FALSE}

# DARIO MEMOLI

unidos_21<-left_join(sal_mort_21,base_est_21,by="AREA")
unidos_21%>%kbl()%>%kable_classic(html_font = "cambria",full_width=FALSE)
```

```{r,warning=FALSE,message=FALSE,cache=FALSE}

# DARIO MEMOLI

ggplot(unidos_21, aes(Porc_Mort, Estancia_Media)) +
  geom_point(aes(color=AREA), alpha=0.7, size=7, position='jitter') + xlim(c(-10,40))+ylim(c(-10,25))+
    geom_text(aes(label=AREA),check_overlap = TRUE)+theme_bw()+
  theme(legend.position='none')
```

### 2022

```{r,warning=FALSE,message=FALSE,cache=FALSE}

# DARIO MEMOLI

base_est_22<-base_int_22%>%dplyr::select(AREA,DIAS)%>%group_by(AREA)%>%dplyr::summarise(Estancia_Media=round(mean(DIAS,na.rm=TRUE),2))%>%arrange(-Estancia_Media)
base_est_22=base_est_22[-1,]#quitamos dato erroneo area informatica
base_est_22%>%kbl()%>%kable_classic(full_width=FALSE,html_font = "cambria")
```

```{r,warning=FALSE,message=FALSE,cache=FALSE}

# DARIO MEMOLI

unidos_22<-left_join(sal_mort_19,base_est_22,by="AREA")
unidos_22%>%kbl()%>%kable_classic(html_font = "cambria",full_width=FALSE)
```

```{r,warning=FALSE,message=FALSE,cache=FALSE}

# DARIO MEMOLI

ggplot(unidos_22, aes(Porc_Mort, Estancia_Media)) +
  geom_point(aes(color=AREA), alpha=0.7, size=7, position='jitter') + xlim(c(-10,40))+ylim(c(-10,25))+
    geom_text(aes(label=AREA),check_overlap = TRUE)+theme_bw()+
  theme(legend.position='none')
```


# Reinternaciones

## 2019

```{r,warning=FALSE,message=FALSE,cache=FALSE}

# MANUEL MEJIA

reinte_19=base_int_19%>%group_by(Paciente)%>%summarise(Total=n())
reinte_19$Total2 = reinte_19$Total
reinte_19[,3]=sweep(reinte_19[,3],MARGIN = 1,STATS = 1,"-")
reinte_19[,4]=ifelse(reinte_19[,2]>1, 1, 0)

sal_reinte_19 <- matrix(c(nrow(reinte_19),sum(reinte_19[,4])),ncol = 2)

colnames(sal_reinte_19) <- c("Cantidad de pacientes","Cantidad de Reinternados")


kable(sal_reinte_19, 
      align = 'c') %>% kable_classic(full_width = FALSE,html_font = "Cambria")%>%
  kable_styling(position = "center")

```

```{r,warning=FALSE,message=FALSE,cache=FALSE}

# MANUEL MEJIA

sal_reinte_19 = as.data.frame(sal_reinte_19)
data <- data.frame(
  Grupo=c("Porcentaje de pacientes","Porcentaje de Reinternados"),
  value=c((100 - round(100 * sum(reinte_19[,4]) / nrow(reinte_19),2)) ,(round(100 * sum(reinte_19[,4]) / nrow(reinte_19),2))))

data <- data %>% 
  arrange(desc(Grupo)) %>%
  mutate(prop = value / sum(data$value) *100) %>%
  mutate(ypos = cumsum(prop)- 0.5*prop )


ggplot(data, aes(x="", y=prop, fill=Grupo)) +
  geom_bar(stat="identity", width=1, color="white") +
  coord_polar("y", start=0) +
  theme_void() + 
  
  
  geom_text(aes(y = ypos, label =sprintf("%1.1f%%",value)), color = "white", size=6) +
  scale_fill_brewer(palette="Set1")

```

## 2020
```{r,warning=FALSE,message=FALSE,cache=FALSE}

# MANUEL MEJIA

reinte_20=base_int_20%>%group_by(Paciente)%>%summarise(Total=n())
reinte_20$Total2 = reinte_20$Total
reinte_20[,3]=sweep(reinte_20[,3],MARGIN = 1,STATS = 1,"-")
reinte_20[,4]=ifelse(reinte_20[,2]>1, 1, 0)

sal_reinte_20 <- matrix(c(nrow(reinte_20),sum(reinte_20[,4])),ncol = 2)

colnames(sal_reinte_20) <- c("Cantidad de pacientes","Cantidad de Reinternados")


kable(sal_reinte_20, 
      align = 'c') %>% kable_classic(full_width = FALSE,html_font = "Cambria")%>%
  kable_styling(position = "center")

```

```{r,warning=FALSE,message=FALSE,cache=FALSE}

# MANUEL MEJIA

sal_reinte_20 = as.data.frame(sal_reinte_20)
data <- data.frame(
  Grupo=c("Porcentaje de pacientes","Porcentaje de Reinternados"),
  value=c((100 - round(100 * sum(reinte_20[,4]) / nrow(reinte_20),2)) ,(round(100 * sum(reinte_20[,4]) / nrow(reinte_20),2))))

data <- data %>% 
  arrange(desc(Grupo)) %>%
  mutate(prop = value / sum(data$value) *100) %>%
  mutate(ypos = cumsum(prop)- 0.5*prop )


ggplot(data, aes(x="", y=prop, fill=Grupo)) +
  geom_bar(stat="identity", width=1, color="white") +
  coord_polar("y", start=0) +
  theme_void() + 
  
  geom_text(aes(y = ypos, label =sprintf("%1.1f%%",value)), color = "white", size=6) +
  scale_fill_brewer(palette="Set1")

```

## 2021

```{r,warning=FALSE,message=FALSE,cache=FALSE}

# MANUEL MEJIA

reinte_21=base_int_21%>%group_by(Paciente)%>%summarise(Total=n())
reinte_21$Total2 = reinte_21$Total
reinte_21[,3]=sweep(reinte_21[,3],MARGIN = 1,STATS = 1,"-")
reinte_21[,4]=ifelse(reinte_21[,2]>1, 1, 0)

sal_reinte_21 <- matrix(c(nrow(reinte_21),sum(reinte_21[,4])),ncol = 2)

colnames(sal_reinte_21) <- c("Cantidad de pacientes","Cantidad de Reinternados")


kable(sal_reinte_21, 
      align = 'c') %>% kable_classic(full_width = FALSE,html_font = "Cambria")%>%
  kable_styling(position = "center")


```

```{r,warning=FALSE,message=FALSE,cache=FALSE}

# MANUEL MEJIA

sal_reinte_21 = as.data.frame(sal_reinte_21)
data <- data.frame(
  Grupo=c("Porcentaje de pacientes","Porcentaje de Reinternados"),
  value=c((100 - round(100 * sum(reinte_21[,4]) / nrow(reinte_21),2)) ,(round(100 * sum(reinte_21[,4]) / nrow(reinte_21),2))))

data <- data %>% 
  arrange(desc(Grupo)) %>%
  mutate(prop = value / sum(data$value) *100) %>%
  mutate(ypos = cumsum(prop)- 0.5*prop )


ggplot(data, aes(x="", y=prop, fill=Grupo)) +
  geom_bar(stat="identity", width=1, color="white") +
  coord_polar("y", start=0) +
  theme_void() + 

  
  geom_text(aes(y = ypos, label =sprintf("%1.1f%%",value)), color = "white", size=6) +
  scale_fill_brewer(palette="Set1")

```


## 2022
```{r,warning=FALSE,message=FALSE,cache=FALSE}

# MANUEL MEJIA

reinte_22=base_int_22%>%group_by(Paciente)%>%summarise(Total=n())
reinte_22$Total2 = reinte_22$Total
reinte_22[,3]=sweep(reinte_22[,3],MARGIN = 1,STATS = 1,"-")
reinte_22[,4]=ifelse(reinte_22[,2]>1, 1, 0)

sal_reinte_22 <- matrix(c(nrow(reinte_22),sum(reinte_22[,4])),ncol = 2)

colnames(sal_reinte_22) <- c("Cantidad de pacientes","Cantidad de Reinternados")


kable(sal_reinte_22, 
      align = 'c') %>% kable_classic(full_width = FALSE,html_font = "Cambria")%>%
  kable_styling(position = "center")


```

```{r,warning=FALSE,message=FALSE,cache=FALSE}

# MANUEL MEJIA

sal_reinte_22 = as.data.frame(sal_reinte_22)
data <- data.frame(
  Grupo=c("Porcentaje de pacientes","Porcentaje de Reinternados"),
  value=c((100 - round(100 * sum(reinte_22[,4]) / nrow(reinte_22),2)) ,(round(100 * sum(reinte_22[,4]) / nrow(reinte_22),2))))

data <- data %>% 
  arrange(desc(Grupo)) %>%
  mutate(prop = value / sum(data$value) *100) %>%
  mutate(ypos = cumsum(prop)- 0.5*prop )


ggplot(data, aes(x="", y=prop, fill=Grupo)) +
  geom_bar(stat="identity", width=1, color="white") +
  coord_polar("y", start=0) +
  theme_void() + 
  
  geom_text(aes(y = ypos, label =sprintf("%1.1f%%",value)), color = "white", size=6) +
  scale_fill_brewer(palette="Set1")


```

[Durante los años se nota un leve decrecimiento en los porcentajes de reinternaaciones aunque se mantienen en el marco del 20%]{style="color:blue"}


## Reinternaciones por Servicio

### 2019

```{r}

# MARTIN DILLELA

##reinte_21a = base_int_21 %>% distinct(Paciente, .keep_all = TRUE)
reinte_19a = base_int_19[duplicated(base_int_19$Paciente), ]
reinte_19=reinte_19a%>%group_by(AREA)%>%summarise(Total=n())
reinte_19%>%kbl()%>%kable_classic(full_width = FALSE,html_font = "Cambria")

```

### 2020

```{r}

# MARTIN DILLELA

##reinte_21a = base_int_21 %>% distinct(Paciente, .keep_all = TRUE)
reinte_20a = base_int_20[duplicated(base_int_20$Paciente), ]
reinte_20=reinte_20a%>%group_by(AREA)%>%summarise(Total=n())
reinte_20%>%kbl()%>%kable_classic(full_width = FALSE,html_font = "Cambria")

```

### 2021

```{r}

# MARTIN DILLELA

##reinte_21a = base_int_21 %>% distinct(Paciente, .keep_all = TRUE)
reinte_21a = base_int_21[duplicated(base_int_21$Paciente), ]
reinte_21=reinte_21a%>%group_by(AREA)%>%summarise(Total=n())
reinte_21%>%kbl()%>%kable_classic(full_width = FALSE,html_font = "Cambria")

```

### 2022

```{r}

# MARTIN DILLELA

##reinte_21a = base_int_21 %>% distinct(Paciente, .keep_all = TRUE)
reinte_22a = base_int_22[duplicated(base_int_22$Paciente), ]
reinte_22=reinte_22a%>%group_by(AREA)%>%summarise(Total=n())
reinte_22%>%kbl()%>%kable_classic(full_width = FALSE,html_font = "Cambria")

```

## Relación entre mortalidad, reinternacion y duración de la internación por servicio con geom_text (PENDIENTE)

# Proporcion de reinternados y que mueren en todos los años

```{r,message=FALSE,cache=FALSE,warning=FALSE}

## FRANCISCO RUBINO

# Guardando los nombres de los que mueren
nombres_19_D <- base_int_19 %>% filter(`TIPO ALTA` =="D") %>% select(Paciente)
nombres_20_D <- base_int_20 %>% filter(`TIPO ALTA` =="D") %>% select(Paciente)
nombres_21_D <- base_int_21 %>% filter(`TIPO ALTA` =="D") %>% select(Paciente)
nombres_22_D <- base_int_22 %>% filter(`TIPO ALTA` =="D") %>% select(Paciente)

# Buscando todas las internaciones de los que mueren
reinte_19_D <- semi_join(select(base_int_19, Paciente, `TIPO ALTA`), nombres_19_D)
reinte_20_D <- semi_join(select(base_int_20, Paciente, `TIPO ALTA`), nombres_20_D)
reinte_21_D <- semi_join(select(base_int_21, Paciente, `TIPO ALTA`), nombres_21_D)
reinte_22_D <- semi_join(select(base_int_22, Paciente, `TIPO ALTA`), nombres_22_D)

# Nos quedamos solo con las reinternaciones
reinte_19_D <- reinte_19_D[duplicated(reinte_19_D$Paciente) == TRUE, ]
reinte_20_D <- reinte_20_D[duplicated(reinte_20_D$Paciente) == TRUE, ]
reinte_21_D <- reinte_21_D[duplicated(reinte_21_D$Paciente) == TRUE, ]
reinte_22_D <- reinte_22_D[duplicated(reinte_22_D$Paciente) == TRUE, ]

# Reinternaciones por paciente
reinte_19_D <- reinte_19_D %>% group_by(Paciente) %>% summarise(Reinternaciones=n()) 
reinte_20_D <- reinte_20_D %>% group_by(Paciente) %>% summarise(Reinternaciones=n())
reinte_21_D <- reinte_21_D %>% group_by(Paciente) %>% summarise(Reinternaciones=n())
reinte_22_D <- reinte_22_D %>% group_by(Paciente) %>% summarise(Reinternaciones=n())

# Año y total de pacientes en la fila, junto con sal_reinte_19/20/21/22
sal_reinte_19_D <- cbind("2019", sal_reinte_19, nrow(reinte_19_D))
sal_reinte_20_D <- cbind("2020", sal_reinte_20, nrow(reinte_20_D))
sal_reinte_21_D <- cbind("2021", sal_reinte_21, nrow(reinte_21_D))
sal_reinte_22_D <- cbind("2022", sal_reinte_22, nrow(reinte_22_D))

# Creando un data frame de toda la información
sal_reinte_gral_D <- data.frame(
  a = c(sal_reinte_19_D[,1], sal_reinte_20_D[,1], sal_reinte_21_D[,1], sal_reinte_22_D[,1]),
  b = c(sal_reinte_19_D[,2], sal_reinte_20_D[,2], sal_reinte_21_D[,2], sal_reinte_22_D[,2]),
  c = c(sal_reinte_19_D[,3], sal_reinte_20_D[,3], sal_reinte_21_D[,3], sal_reinte_22_D[,3]),
  d = c(sal_reinte_19_D[,4], sal_reinte_20_D[,4], sal_reinte_21_D[,4], sal_reinte_22_D[,4])
)
colnames(sal_reinte_gral_D) <- c("Año", "Pacientes", "Pacientes reinternados", "Reinternados que murieron")

# Tabla general
sal_reinte_gral_D %>% kbl(align = 'c') %>% kable_classic(html_font = "cambria",full_width=FALSE) %>%
kable_styling(position = "center")
```

```{r,message=FALSE,cache=FALSE,warning=FALSE}

## FRANCISCO RUBINO

# Información necesaria para graficar
reinte_gral_D <- data.frame(
  Año = c("2019", "2019", "2020", "2020", "2021", "2021", "2022" ,"2022"),
  murieron = c("NO", "SI","NO", "SI","NO", "SI","NO", "SI"),
  totales = c(
    as.numeric(sal_reinte_19_D[,3]) - as.numeric(sal_reinte_19_D[,4]),
    as.numeric(sal_reinte_19_D[,4]),
    as.numeric(sal_reinte_20_D[,3]) - as.numeric(sal_reinte_20_D[,4]),
    as.numeric(sal_reinte_20_D[,4]),
    as.numeric(sal_reinte_21_D[,3]) - as.numeric(sal_reinte_21_D[,4]),
    as.numeric(sal_reinte_21_D[,4]),
    as.numeric(sal_reinte_22_D[,3]) - as.numeric(sal_reinte_22_D[,4]),
    as.numeric(sal_reinte_22_D[,4])
  )
)

# Gráfico general
PieDonut(reinte_gral_D, aes(Año, murieron, count=totales), title = "Pacientes reinternados que murieron", labelposition=0, donutLabelSize = 3)
```

[En relación a la gran cantidad de pacientes reinternados en 2019, es notable que el porcentaje de los que murieron en 2020 y 2021 sea mayor que en ese año.]{style="color:blue"}

# Evolución de la mortalidad

## Cantidad de Defunciones por Año

```{r,warning=FALSE,message=FALSE,cache=FALSE}

# ANDREA RODRIGUEZ

library(tidyr)

m1=left_join(mortal_19,mortal_20,by="AREA")
m2=left_join(mortal_21,mortal_22,by="AREA")
m3=left_join(m1,m2,by="AREA")%>%setNames(c("AREA",
                                           "D_19","Defunciones_19","D_20","Defunciones_20",
                                           "D_21","Defunciones_21","D_22","Defunciones_22"))


m4 = m3%>%dplyr::select(`Defunciones_19`,`Defunciones_20`,`Defunciones_21`,`Defunciones_22`)

m4 = m4%>%setNames(c("AREA","2019","2020","2021","2022"))

m5 = m4 %>% gather(`2019`,`2020`,`2021`,`2022`,key = "Periodo", value = "Casos") 

m5[is.na(m5)] <- 0

m6 = m5 %>% group_by(Periodo) %>% summarise(Total = sum(Casos))

m6%>%kbl()%>%kable_classic(html_font = "cambria",full_width=FALSE)


ggplot(m6, aes(fill=Periodo, y=Total, x=Periodo)) + 
  geom_bar(position="dodge", stat="identity") + 
  theme_linedraw() + 
  scale_fill_manual(values=c("#3bc597", "#7cd8b9","#a8e5d1", "#d3f2e8")) 

```

[Se puede ver un incremento de las defunciones en 2020 y 2021, debido al efecto (Cov-19). ]{style="color:blue"}

## Evolución de la mortalidad de los 10 servicios con mayor cantidad de defunciones en 2019, 2020, 2021 y 2022 


```{r,warning=FALSE,message=FALSE,cache=FALSE}

# ANDREA RODRIGUEZ

colnms=c("2019","2020","2021","2022")
m4$Total<-rowSums(m4[,colnms])
m4 <- m4[order(-m4$Total),]
m4[is.na(m4)] <- 0
m4 <- head(m4,10)

m4%>%kbl()%>%kable_classic(html_font = "cambria",full_width=FALSE)

m7<-m4%>%dplyr::select(AREA,`2019`,`2020`,`2021`,`2022`)

m8 = m7 %>% gather(`2019`,`2020`,`2021`,`2022`,key = "Periodo", value = "Total") 

ggplot(m8,aes(x=Periodo,y=Total,group = AREA, colour=AREA))+geom_point()+geom_line(aes(x=Periodo,y=Total,color=AREA))+scale_color_manual(values=c("#11fcfe","#f18c4f","#b64e26","#bc6975","#e9ea08","#4967a7","#bb2dac","#acbb83","#5e909e","#9d0742"))+theme_bw()+ theme(plot.title = element_text(hjust = 0.5), axis.title=element_text(size=10,face="bold"), strip.text = element_text(size = rel(0.8), margin = margin()),panel.spacing = unit(3, "pt"))+ggtitle("Evolución de la mortalidad (2019, 2020, 2021 y 2022) ")

```

[El área que ha tenido mayor cantidad de defunciones es Urgencias, tanto en 2020 y 2021. También se ve un incremento en las defunciones de Medicina (4º CATEDRA) en 2020. ]{style="color:blue"}


## Evolución de la mortalidad por Servicio (Porcentaje de Mortalidad, calculado sobre Internaciones)


```{r,warning=FALSE,message=FALSE,cache=FALSE}

# ANDREA RODRIGUEZ

b1=left_join(sal_mort_19,sal_mort_20,by="AREA")
b2=left_join(sal_mort_21,sal_mort_22,by="AREA")
b3=left_join(b1,b2,by="AREA")%>%setNames(c("AREA",
                                           "Porc_Mort_19","Int19","Porc_Mort_20","Int20",
                                           "Porc_Mort_21","Int21","Porc_Mort_22","Int22"))

b8<-b3%>%dplyr::select(AREA,Porc_Mort_19,Porc_Mort_20,
            Porc_Mort_21,Porc_Mort_22)

b8[is.na(b8)] <- 0

b8%>%kbl()%>%kable_classic(html_font = "cambria",full_width=FALSE)

```


```{r,warning=FALSE,message=FALSE,cache=FALSE}

# ANDREA RODRIGUEZ

b9=b3%>%setNames(c("AREA", "2019","Int19","2020","Int20", "2021","Int21","2022","Int22"))

b9[is.na(b9)] <- 0

b10<-b9%>%dplyr::select(AREA,`2019`,`2020`,`2021`,`2022`)

b11= b10 %>% gather(`2019`,`2020`,`2021`,`2022`,key = "Periodo", value = "Porc_Mort") 

ggplot(b11,aes(x=Periodo,y=Porc_Mort,group = AREA, colour=AREA))+geom_point()+geom_line(aes(x=Periodo,y=Porc_Mort,color=AREA))+scale_color_manual(values=c("#d38f9e","#43799F","#f0a7ac","#43789F","#43599F","#43009F","#53799F","#7160e5","#ad7397","#3be387","#12ed2e","#11fcfe","#f18c4f","#b64e26","#bc6975","#e9ea08","#4967a7","#bb2dac","#acbb83","#5e909e","#9d0742"))+facet_wrap(.~AREA, nrow = 7, scales="free_y", strip.position = "top")+theme_bw()+ theme(plot.title = element_text(hjust = 0.5), axis.title=element_text(size=10,face="bold"), legend.position = "none", strip.text = element_text(size = rel(0.8), margin = margin()),panel.spacing = unit(3, "pt"))+ggtitle("Evolución de la mortalidad (2019, 2020, 2021 y 2022) ")

```

[Respecto a la cantidad de internaciones, en Urgencias, Terapia Intensiva, Medicina (4º CATEDRA) se ha visto un incremento de la mortalidad en 2020 y 2021.]{style="color:blue"}


```{r,warning=FALSE,message=FALSE,cache=FALSE}

# FRANCISCO RUBINO

## Presentación de la tabla
evol_mort <- data.frame(b8 %>% select(AREA,Porc_Mort_19) %>% na.omit() %>% arrange(-Porc_Mort_19) %>% head(10),
b8 %>% select(AREA,Porc_Mort_20) %>% na.omit() %>% arrange(-Porc_Mort_20) %>% head(10),
b8 %>% select(AREA,Porc_Mort_21) %>% na.omit() %>% arrange(-Porc_Mort_21) %>% head(10),
b8 %>% select(AREA,Porc_Mort_22) %>% na.omit() %>% arrange(-Porc_Mort_22) %>% head(10))
Evol_mort=evol_mort%>%setNames(c("2019","Porc","2020","Porc","2021","Porc","2022","Porc"))
Evol_mort%>%kbl(caption="Mortalidad en los diez Servicios con más porcentaje")%>%kable_classic_2(html_font = "cambria")%>% kable_styling(font_size = 8)

```


# Evolución Tipo de Alta

```{r,warning=FALSE,message=FALSE,cache=FALSE}

# IGNACIO EGEL

Porcentaje=c(alta_19[1,2],alta_20[1,2],alta_21[1,2],alta_22[1,2])
Tipo_alta=rep(rownames(alta_19)[1],4)
Periodo=c(rep("2019",1),rep("2020",1),rep("2021",1),rep("2022",1))
evol_alta=data.frame(Porcentaje,Tipo_alta,Periodo)
ggplot(evol_alta,aes(x=Periodo,y=Porcentaje,group = Tipo_alta))+geom_point(color='4')+geom_line(aes(x=Periodo,y=Porcentaje),color=4,size = 1,linetype = 1)+ggtitle("Evolucion de las Altas")+theme_bw()

```

[Posiblemente el aumento de altas entre los años 2020 y 2022 se debe a la cantidad de pacientes que ingresaron con Cov-19 ]{style="color:blue"}

```{r,warning=FALSE,message=FALSE,cache=FALSE}

# IGNACIO EGEL

Porcentaje=c(alta_19[2,2],alta_20[2,2],alta_21[2,2],alta_22[2,2])
Tipo_alta=rep(rownames(alta_19)[2],4)
Periodo=c(rep("2019",1),rep("2020",1),rep("2021",1),rep("2022",1))
evol_alta=data.frame(Porcentaje,Tipo_alta,Periodo)
ggplot(evol_alta,aes(x=Periodo,y=Porcentaje,group = Tipo_alta))+geom_point(color='3')+geom_line(aes(x=Periodo,y=Porcentaje),color=3,size = 1,linetype = 1)+ggtitle("Evolucion de las Defunciones")+theme_bw()
```

[Se puede observar un aumento en el porcentaje de defuncion, entre los años 2020 y 2021, debido al efecto (Cov-19).]{style="color:blue"}


```{r,warning=FALSE,message=FALSE,cache=FALSE}

# IGNACIO EGEL

Porcentaje=c(alta_19[3,2],alta_20[3,2],alta_21[3,2],alta_22[3,2])
Tipo_alta=rep(rownames(alta_19)[3],4)
Periodo=c(rep("2019",1),rep("2020",1),rep("2021",1),rep("2022",1))
evol_alta=data.frame(Porcentaje,Tipo_alta,Periodo)
ggplot(evol_alta,aes(x=Periodo,y=Porcentaje,group = Tipo_alta))+geom_point(color='5')+geom_line(aes(x=Periodo,y=Porcentaje),color=5,size = 1,linetype = 1)+ggtitle("Evolucion de las Traslados Externos")+theme_bw()

```


[El aumento de porcentaje de los traslados externos entre los años 2020 y 2021 debe ser por los tralados de los pacientes con Cov-19 ]{style="color:blue"}


```{r,warning=FALSE,message=FALSE,cache=FALSE}

# IGNACIO EGEL

Porcentaje=c(alta_19[4,2],alta_20[4,2],alta_21[4,2],alta_22[4,2])
Tipo_alta=rep(rownames(alta_19)[4],4)
Periodo=c(rep("2019",1),rep("2020",1),rep("2021",1),rep("2022",1))
evol_alta=data.frame(Porcentaje,Tipo_alta,Periodo)
ggplot(evol_alta,aes(x=Periodo,y=Porcentaje,group = Tipo_alta))+geom_point(color='6')+geom_line(aes(x=Periodo,y=Porcentaje),color=6,size = 1,linetype = 1)+ggtitle("Evolucion de las Fugas")+theme_bw()
```

[Se destaca la reducción del porcentaje de fuga, entre los años 2020 y 2021, posiblemente esté relacionado con el aumento de restricciones por el Cov-19 ]{style="color:blue"}


```{r,warning=FALSE,message=FALSE,cache=FALSE}

# IGNACIO EGEL

Porcentaje=c(alta_19[5,2],alta_20[5,2],alta_21[5,2],alta_22[5,2])
Tipo_alta=rep(rownames(alta_19)[5],4)
Periodo=c(rep("2019",1),rep("2020",1),rep("2021",1),rep("2022",1))
evol_alta=data.frame(Porcentaje,Tipo_alta,Periodo)
ggplot(evol_alta,aes(x=Periodo,y=Porcentaje,group = Tipo_alta))+geom_point(color='7')+geom_line(aes(x=Periodo,y=Porcentaje),color=7,size = 1,linetype = 1)+ggtitle("Evolucion de las Suspensiones")+theme_bw()

```
