---
title: "Informe Hospital de Clínicas Internaciones"
author: "INSPT"
date: "2022-10-25"
output:
  rmdformats::readthedown:
    toc: 6
    self_contained: true
    thumbnails: true
    lightbox: true
    gallery: false
    highlight: tango
editor_options:
  markdown:
    wrap: 72
---


```{r setup, include=FALSE}
knitr::opts_chunk$set(echo = FALSE)
```



```{r,warning=FALSE,message=FALSE,cache=FALSE}
# Cargamos las librerias
library(readxl)
library(ggplot2)
library(kableExtra)
library(dplyr, warn.conflicts = FALSE)
library(RColorBrewer)
library(ggthemes)  # estilos de gráficos
library(ggrepel)   # etiquetas de texto más prolijas que las de ggplot
library(scales)    # tiene la función 'percent()'
library(gganimate) # Para hacer gráficos animados.
library(ggridges) # Para hacer gráficos de densidad faceteados
library(GGally) # Para hacer varios gráficos juntos.
library(cowplot)  #Para unir gráficos generados por ggplot2
library(forcats)  #Para reordenar factores
library(pyramid) # para pirámide poblacional
library(ggcorrplot) # para correlogramas
library(AER) # para datos
library(hexbin) # para grafico de dispersión con intesidad por color
library(plotrix)
library(stringi)
library(stringr)
library(vioplot)
library(ggmosaic)#mosaicos
library(webr)# circulares anidados
library(tm)# text mining
library(SnowballC)
library(wordcloud)
library(wordcloud2)
library(readr)
library(cluster)
library(fmsb)
```

```{r}
 source("http://pcwww.liv.ac.uk/~william/R/crosstab.r")
```



```{r,warning=FALSE,message=FALSE,cache=FALSE}
# Leemos los datos
ruta<-"C:/Users/iang/Desktop/bd_hc_v3/Internac_depurado_2.xlsx"
inter_19<-read_excel(ruta,sheet = "2019")
inter_20<-read_excel(ruta,sheet = "2020")
inter_21<-read_excel(ruta,sheet = "2021")
inter_22<-read_excel(ruta,sheet = "2022")
```

```{r,message=FALSE,warning=FALSE,cache=FALSE}
inter_19$SEXO[inter_19$SEXO == 'f'] <- 'F'
inter_19$SEXO[inter_19$SEXO == 'm'] <- 'M'

inter_20$SEXO[inter_20$SEXO == 'f'] <- 'F'
inter_20$SEXO[inter_20$SEXO == 'm'] <- 'M'
inter_20$SEXO[inter_20$SEXO == 'X'] <- NA

inter_21$SEXO[inter_21$SEXO == 'f'] <- 'F'
inter_21$SEXO[inter_21$SEXO == 'm'] <- 'M'

inter_22$SEXO[inter_22$SEXO == 'f'] <- 'F'
inter_22$SEXO[inter_22$SEXO == 'm'] <- 'M'
inter_22$SEXO[inter_22$SEXO == 'C'] <- NA
inter_22$SEXO[inter_22$SEXO == 'S'] <- NA

```

# Nos quedamos con un registro por número de trámite

```{r,warning=FALSE,message=FALSE,cache=FALSE}
base_int_19=inter_19[duplicated(inter_19$TRAMITE)==FALSE,]%>%
  arrange(Paciente,TRAMITE)

base_int_20=inter_20[duplicated(inter_20$TRAMITE)==FALSE,]%>%
  arrange(Paciente,TRAMITE)

base_int_21=inter_21[duplicated(inter_21$TRAMITE)==FALSE,]%>%
  arrange(Paciente,TRAMITE)

base_int_22=inter_22[duplicated(inter_22$TRAMITE)==FALSE,]%>%
  arrange(Paciente,TRAMITE)

```

# Analizamos las internaciones como objeto de estudio

## 2019

```{r,warning=FALSE,message=FALSE,cache=FALSE}
por_sexo_19=base_int_19%>%
  group_by(SEXO)%>%
  summarise(Total=n())%>%
  mutate(Porc=round(100*Total/dim(base_int_19)[1],2))%>%
  na.omit()

por_sexo_19%>%kbl()%>%kable_classic(full_width = FALSE,html_font = "Cambria")

```

```{r,warning=FALSE, cache=FALSE, message=FALSE, fig.width=18, fig.height=9}
por_sexo_19=as.data.frame(por_sexo_19)
pie3D(por_sexo_19$Total,main="Distribucion de los Internados por Sexo",
      shade=0.5,
      explode=0.1,
      pty="s",cex=0.5,
      labels = paste(por_sexo_19$Sexo,"(",por_sexo_19$Porc,"%",")"), col = c("#FF99FF","#3366FF"))
```

## 2020

```{r,warning=FALSE,message=FALSE,cache=FALSE}
por_sexo_20=base_int_20%>%
  group_by(SEXO)%>%
  summarise(Total=n())%>% #contamos cantidad total por Sexo, por cada sexo se tiene un valor de Total
  mutate(Porc=round(100*Total/dim(base_int_20)[1],2))%>% #dim() da la poblacion total
  na.omit()

# Se grafica el tibble de 3x2 con un formato tipo LatEx
por_sexo_20%>%
  kbl()%>%
  kable_classic(full_width = FALSE,html_font = "Cambria")
```



```{r,warning=FALSE,message=FALSE,cache=FALSE, fig.width=18, fig.height=9}
por_sexo_20=as.data.frame(por_sexo_20)
pie3D(por_sexo_20$Total,main="Distribucion de los Internados por Sexo",shade=0.5,explode=0.1,pty="s",cex=0.5,labels = paste(por_sexo_20$Sexo,"(",por_sexo_20$Porc,"%",")"), col = c("#FF99FF","#3366FF"))
```

## 2021

```{r,warning=FALSE,message=FALSE,cache=FALSE}
por_sexo_21=base_int_21%>%group_by(SEXO)%>%summarise(Total=n())%>%mutate(Porc=round(100*Total/dim(base_int_21)[1],2))%>%na.omit()
por_sexo_21%>%kbl()%>%kable_classic(full_width = FALSE,html_font = "Cambria")
 
```



```{r,warning=FALSE,message=FALSE,cache=FALSE, fig.width=18, fig.height=9}
por_sexo_21=as.data.frame(por_sexo_21)
pie3D(por_sexo_21$Total,main="Distribucion de los Internados por Sexo",shade=0.5,explode=0.1,pty="s",cex=0.5,labels = paste(por_sexo_21$Sexo,"(",por_sexo_21$Porc,"%",")"),      col = c("#FF99FF","#3366FF"))
```


## 2022

```{r,warning=FALSE,message=FALSE,cache=FALSE}
por_sexo_22=base_int_22%>%group_by(SEXO)%>%summarise(Total=n())%>%mutate(Porc=round(100*Total/dim(base_int_22)[1],2))%>%na.omit()
por_sexo_22%>%kbl()%>%kable_classic(full_width = FALSE,html_font = "Cambria")
```



```{r,warning=FALSE,message=FALSE,cache=FALSE, fig.width=18, fig.height=9}
por_sexo_22=as.data.frame(por_sexo_22)
pie3D(por_sexo_22$Total,
      main="Distribucion de los Internados por Sexo",shade=0.5,explode=0.1,pty="s",cex=0.5,
      labels = paste(por_sexo_22$Sexo,"(",por_sexo_22$Porc,"%",")"),col = c("#FF99FF","#3366FF"))

```



[En todos los años se observa una predominancia de género femenino en los pacientes.]{style="color:blue"}



# Duración de internaciones en general



## 2019



```{r,warning=FALSE,message=FALSE,cache=FALSE}
base_int_19=base_int_19 %>%
  mutate(DIAS = ifelse(DIAS<0, NA, DIAS)) %>%
    mutate(DIAS = ifelse(DIAS>365, NA, DIAS))

sal_durac_19=unlist(c(summary(base_int_19$DIAS)[c(1,6,4,3)], sd(base_int_19$DIAS,na.rm=T)))

salida_19=data.frame(Medida=c("Minimo","Maximo","Media","Mediana","Desv.Stand"), Valor=round(sal_durac_19,3))
rownames(salida_19)<-NULL

salida_19 %>% kable() %>% kable_classic(full_width=F, html_font="Cambria")
```



```{r,warning=FALSE,message=FALSE,cache=FALSE, fig.width=18, fig.height=9}
base_int_19=base_int_19%>%na.omit()
ggplot(base_int_19,aes(x=DIAS))+geom_density(alpha=0.3,fill="#492050")+
  xlim(c(0,20))+theme_bw()
```



## 2020



```{r,warning=FALSE,message=FALSE,cache=FALSE}
base_int_20=base_int_20 %>%
  mutate(DIAS = ifelse(DIAS<0, NA, DIAS)) %>%
    mutate(DIAS = ifelse(DIAS>365, NA, DIAS))
sal_durac_20=unlist(c(summary(base_int_20$DIAS)[c(1,6,4,3)], sd(base_int_20$DIAS,na.rm=T)))
salida_20=data.frame(Medida=c("Minimo","Maximo","Media","Mediana","Desv.Stand"), Valor=round(sal_durac_20,3))
rownames(salida_20)<-NULL
salida_20 %>% kable() %>% kable_classic(full_width=F, html_font="Cambria")
```



```{r,warning=FALSE,message=FALSE,cache=FALSE, fig.width=18, fig.height=9}
base_int_2_20=base_int_20%>%na.omit()
ggplot(base_int_2_20, aes(x=DIAS)) + geom_density(alpha=0.3, fill="#492050")+ xlim(c(0,20))+theme_bw()
```



## 2021



```{r,warning=FALSE,message=FALSE,cache=FALSE}
base_int_21=base_int_21 %>%
  mutate(DIAS = ifelse(DIAS<0, NA, DIAS)) %>%
    mutate(DIAS = ifelse(DIAS>365, NA, DIAS))
sal_durac_21=unlist(c(summary(base_int_21$DIAS)[c(1,6,4,3)], sd(base_int_21$DIAS,na.rm=T)))
salida_21=data.frame(Medida=c("Minimo","Maximo","Media","Mediana","Desv.Stand"), Valor=round(sal_durac_21,3))
rownames(salida_21)<-NULL
salida_21 %>% kable() %>% kable_classic(full_width=F, html_font="Cambria")
```



```{r,warning=FALSE,message=FALSE,cache=FALSE, fig.width=18, fig.height=9}
base_int_21=base_int_21%>%na.omit()
ggplot(base_int_21,aes(x=DIAS))+geom_density(alpha=0.3,fill="#492050")+
  xlim(c(0,20))+theme_bw()
```



## 2022



```{r,warning=FALSE,message=FALSE,cache=FALSE}
base_int_22=base_int_22 %>%
  mutate(DIAS = ifelse(DIAS<0, NA, DIAS)) %>%
    mutate(DIAS = ifelse(DIAS>365, NA, DIAS))
sal_durac_22=unlist(c(summary(base_int_22$DIAS)[c(1,6,4,3)], sd(base_int_22$DIAS,na.rm=T)))
salida_22=data.frame(Medida=c("Minimo","Maximo","Media","Mediana","Desv.Stand"), Valor=round(sal_durac_22,3))
rownames(salida_22)<-NULL
salida_22 %>% kable() %>% kable_classic(full_width=F, html_font="Cambria")
```


```{r,warning=FALSE,message=FALSE,cache=FALSE, fig.width=18, fig.height=9}
base_int_22=base_int_22%>%na.omit()
ggplot(base_int_22,aes(x=DIAS))+geom_density(alpha=0.3,fill="#492050")+
  xlim(c(0,20))+theme_bw()
```



[Podemos observar una distribución similar de la duración de las internaciones en los años 2019/2021/2022. Sin embargo, en el año 2020 se observa una diferencia en la distribución debido al  efecto (Cov-19). En este periodo aumenta la frecuencia de internaciones de hasta 10 días y baja la predominancia de internaciones por a lo sumo un día.]{style="color:blue"}



# Análisis por Procedencia



## 2019


```{r,warning=FALSE,message=FALSE,cache=FALSE, fig.width=18, fig.height=9}
por_proc_19=base_int_19%>%group_by(PROCEDENCIA)%>%summarise(Total=n(),Porc=round(100*Total/dim(base_int_19)[1],2))%>%na.omit()
por_proc_19%>%kbl()%>%kable_classic(full_width=FALSE,html_font = "Cambria")

porproc_19=data.frame(por_proc_19)
p <- ggplot(porproc_19, aes(x = reorder(PROCEDENCIA,Total), y = Total))
p <- p + geom_bar(stat="identity", color='darkblue',fill='steelblue',alpha=0.7)
p <- p + theme(axis.text.x=element_text(angle=45, hjust=1))
p+ xlab("Procedencia")+coord_flip()

```


[Alrededor del 90% corresponde a Capital Federal y Conurbano, siendo la representación de ambos similar.]{style="color:blue"}


## 2020


```{r}
por_proc_20=base_int_20%>%group_by(PROCEDENCIA)%>%summarise(Total=n(),Porc=round(100*Total/dim(base_int_20)[1],2))%>%na.omit()
por_proc_20%>%kbl()%>%kable_classic(full_width=FALSE,html_font = "Cambria")

porproc_20=data.frame(por_proc_20)
p <- ggplot(porproc_20, aes(x = reorder(PROCEDENCIA,Total), y = Total))
p <- p + geom_bar(stat="identity", color='darkblue',fill='steelblue',alpha=0.7)
p <- p + theme(axis.text.x=element_text(angle=45, hjust=1))
p+ xlab("Procedencia")+coord_flip()
```





## 2021
```{r,warning=FALSE,message=FALSE,cache=FALSE}
por_proc_21=base_int_21%>%group_by(PROCEDENCIA)%>%summarise(Total=n(),Porc=round(100*Total/dim(base_int_21)[1],2))%>%na.omit()
por_proc_21%>%kbl()%>%kable_classic(full_width=FALSE,html_font = "Cambria")


porproc_21=data.frame(por_proc_21)
p <- ggplot(porproc_21, aes(x = reorder(PROCEDENCIA,Total), y = Total))
p <- p + geom_bar(stat="identity", color='darkblue',fill='steelblue',alpha=0.7)
p <- p + theme(axis.text.x=element_text(angle=45, hjust=1))
p+ xlab("Procedencia")+coord_flip()
```



[No hay cambios significativos en los porcentajes pero los números son un poco menores.]{style="color:blue"}



## 2022


```{r,warning=FALSE,message=FALSE,cache=FALSE}
por_proc_22=base_int_22%>%group_by(PROCEDENCIA)%>%summarise(Total=n(),Porc=round(100*Total/dim(base_int_22)[1],2))%>%na.omit()
por_proc_22%>%kbl()%>%kable_classic(full_width=FALSE,html_font = "Cambria")

porproc_22=data.frame(por_proc_22)
p <- ggplot(porproc_22, aes(x = reorder(PROCEDENCIA,Total), y = Total))
p <- p + geom_bar(stat="identity", color='darkblue',fill='steelblue',alpha=0.7)
p <- p + theme(axis.text.x=element_text(angle=45, hjust=1))
p+ xlab("Procedencia")+coord_flip()
```


[La prevalencia del Conurbano se mantiene por encima de la de Capital Federal en todos los periodos, excepto en 2020; que predomina el aporte de pacientes de CABA. Esto podría explicarse por la restricción en el transporte durante dicho periodo. ]{style="color:blue"}


# Area de internación 


## 2019


```{r,warning=FALSE,message=FALSE,cache=FALSE}
por_area_19=base_int_19%>%group_by(AREA)%>%summarise(Total=n(),Porc=round(100*Total/dim(base_int_19)[1],2))%>%na.omit()%>%arrange(-Total)
por_area_19%>%kbl()%>%kable_classic(full_width=FALSE,html_font = "Cambria")
```



[Hospital de día y ambulatorios y ginecología concentran la atención con 43% ]{style="color:blue"}



```{r,warning=FALSE,message=FALSE,cache=FALSE, fig.width=18, fig.height=9}
por_area_19 %>%
      ggplot( aes(x=reorder(AREA,Total) ,y=Total)) +
    geom_segment( aes(xend=AREA, yend=0)) +
    geom_point( size=6, color="skyblue") +
  geom_text(color="darkblue",size=2, hjust=0.5,
            aes(label=sprintf("%0.1f", round(Porc, digits = 2))))+
      theme_bw() +coord_flip()+
    xlab("")
```


## 2020


```{r,warning=FALSE,message=FALSE,cache=FALSE}
por_area_20=base_int_20%>%group_by(AREA)%>%summarise(Total=n(),Porc=round(100*Total/dim(base_int_20)[1],2))%>%na.omit()%>%arrange(-Total)
por_area_20%>%kbl()%>%kable_classic(full_width=FALSE,html_font = "Cambria")
```


[Hospital de día y ambulatorios siguen concentrando la atención con 28% ]{style="color:blue"}



```{r,warning=FALSE,message=FALSE,cache=FALSE, fig.width=18, fig.height=9}
por_area_20 %>%
      ggplot( aes(x=reorder(AREA,Total) ,y=Total)) +
    geom_segment( aes(xend=AREA, yend=0)) +
    geom_point( size=6, color="skyblue") +
  geom_text(color="darkblue",size=2, hjust=0.5,
            aes(label=sprintf("%0.1f", round(Porc, digits = 2))))+
      theme_bw() +coord_flip()+
    xlab("")
```



## 2021


```{r,warning=FALSE,message=FALSE,cache=FALSE}
por_area_21=base_int_21%>%group_by(AREA)%>%summarise(Total=n(),Porc=round(100*Total/dim(base_int_21)[1],2))%>%na.omit()%>%arrange(-Total)
por_area_21%>%kbl()%>%kable_classic(full_width=FALSE,html_font = "Cambria")
```


[Se mantiene la predominancia de Hospital de día y ambulatorios concentrando el 38% de la atención. Urgencias aumenta considerablemente]{style="color:blue"}
 


```{r,warning=FALSE,message=FALSE,cache=FALSE, fig.width=18, fig.height=9}
por_area_21 %>%
      ggplot( aes(x=reorder(AREA,Total) ,y=Total)) +
    geom_segment( aes(xend=AREA, yend=0)) +
    geom_point( size=6, color="skyblue") +
  geom_text(color="darkblue",size=2, hjust=0.5,
            aes(label=sprintf("%0.1f", round(Porc, digits = 2))))+
      theme_bw() +coord_flip()+
    xlab("")
```



## 2022


```{r,warning=FALSE,message=FALSE,cache=FALSE}
por_area_22=base_int_22%>%group_by(AREA)%>%summarise(Total=n(),Porc=round(100*Total/dim(base_int_22)[1],2))%>%na.omit()%>%arrange(-Total)
por_area_22%>%kbl()%>%kable_classic(full_width=FALSE,html_font = "Cambria")
```


[No hay cambios relevantes con respecto a 2021. Destaca la pronunciada baja en Ginecología respecto a pre pandemia]{style="color:blue"}



```{r,warning=FALSE,message=FALSE,cache=FALSE, fig.width=18, fig.height=9}
por_area_22 %>%
      ggplot( aes(x=reorder(AREA,Total) ,y=Total)) +
    geom_segment( aes(xend=AREA, yend=0)) +
    geom_point( size=6, color="skyblue") +
  geom_text(color="darkblue",size=2, hjust=0.5,
            aes(label=sprintf("%0.1f", round(Porc, digits = 2))))+
      theme_bw() +coord_flip()+
    xlab("")
```

# Motivo de internación


## 2019

### Representamos una nube de palabras con los  motivos de internación de 2019. Mayor tamaño indica mayor frecuencia.
### Asimismo representamos en orden decreciente los veinte motivos de internación más frecuentes.

```{r, warning=FALSE,message=FALSE,cache=FALSE, fig.width=18, fig.height=9,include=FALSE}
texto_raw <- read_lines("C:/Users/iang/Desktop/bd_hc_v3/motivo_19.txt") 
str(texto_raw) # nuestro objeto es de tipo caracter con 478 lineas
cinco <- rep(1:ceiling(length(texto_raw)/5), each = 5)# creamos un vector con
 
cinco<- cinco[1:length(texto_raw)] # recortamos en parrafos
texto_nuevo <- cbind(cinco, texto_raw) %>% data.frame()
texto_nuevo <- aggregate(texto_raw ~ cinco,data = texto_nuevo, 
                         FUN = paste, collapse = " ")

texto_nuevo <- (texto_nuevo) %>% as.matrix
texto_nuevo <- gsub("[[:cntrl:]]", " ", texto_nuevo)
texto_nuevo <- tolower(texto_nuevo) #convertimos todo a minuscula
texto_nuevo <- removeWords(texto_nuevo, words = stopwords("spanish"))
#eliminamos los signos de puntuacion
texto_nuevo <- removePunctuation(texto_nuevo)
#eliminamos numeros
texto_nuevo <- removeNumbers(texto_nuevo)
#eliminamos los espacios vacios excesivos
texto_nuevo <- stripWhitespace(texto_nuevo)
texto_nuevo <- removeWords(texto_nuevo, words = c("recien", "sem", "nac","hava","irab","itu","sahos","ilegible"))
cuerpo <- Corpus(VectorSource(texto_nuevo))
cuerpo
nov_ptd <- tm_map(cuerpo, PlainTextDocument)
nuevo_tdm <- TermDocumentMatrix(cuerpo)
nuevo_tdm
mat_nueva <- as.matrix(nuevo_tdm)
m <- as.matrix(nuevo_tdm) #lo vuelve una matriz
v <- sort(rowSums(m),decreasing=TRUE) #lo ordena y suma
df <- data.frame(word = names(v),freq=v) # lo nombra y le da formato
```


```{r, warning=FALSE,message=FALSE,cache=FALSE, fig.width=18, fig.height=9}
### TRAZAR FRECUENCIA DE PALABRAS
barplot(df[1:20,]$freq, las = 2, names.arg = df[1:20,]$word,
col ="lightblue", main ="PALABRAS MAS FRECUENTES", ylab = "Frecuencia de palabras")

wordcloud(names(v),v, min.freq = 20,cex.axis=2,
          colors=brewer.pal(6,"Dark2"),random.order=FALSE)
```



## 2020

### Representamos una nube de palabras con los  motivos de internación de 2020. Mayor tamaño indica mayor frecuencia.
### Asimismo representamos en orden decreciente los veinte motivos de internación más frecuentes.

```{r,warning=FALSE,message=FALSE,cache=FALSE, fig.width=18, fig.height=9,include=FALSE}
texto_raw_20 <- read_lines("C:/Users/iang/Desktop/bd_hc_v3/motivo_20.txt") 
str(texto_raw_20) # nuestro objeto es de tipo caracter con 478 lineas
cinco_20 <- rep(1:ceiling(length(texto_raw_20)/5), each = 5)# creamos un vector con
 
cinco_20<- cinco_20[1:length(texto_raw_20)] # recortamos en parrafos
texto_nuevo_20 <- cbind(cinco_20, texto_raw_20) %>% data.frame()
texto_nuevo_20 <- aggregate(texto_raw_20 ~ cinco_20,data = texto_nuevo_20, 
                         FUN = paste, collapse = " ")

texto_nuevo_20 <- (texto_nuevo_20) %>% as.matrix
texto_nuevo_20 <- gsub("[[:cntrl:]]", " ", texto_nuevo_20)
texto_nuevo_20 <- tolower(texto_nuevo_20) #convertimos todo a minuscula
texto_nuevo_20 <- removeWords(texto_nuevo_20, words = stopwords("spanish"))
#eliminamos los signos de puntuacion
texto_nuevo_20 <- removePunctuation(texto_nuevo_20)
#eliminamos numeros
texto_nuevo_20 <- removeNumbers(texto_nuevo_20)
#eliminamos los espacios vacios excesivos
texto_nuevo_20 <- stripWhitespace(texto_nuevo_20)
texto_nuevo_20 <- removeWords(texto_nuevo_20, words = c("ilegible", "cie", "itu","lla","emb","sme","qmt","semanas","caso","sospechoso","debido"))
cuerpo_20 <- Corpus(VectorSource(texto_nuevo_20))
cuerpo_20
nov_ptd_20 <- tm_map(cuerpo_20, PlainTextDocument)
nuevo_tdm_20 <- TermDocumentMatrix(cuerpo_20)
nuevo_tdm_20
mat_nueva_20 <- as.matrix(nuevo_tdm_20)

m_20 <- as.matrix(nuevo_tdm_20) #lo vuelve una matriz
v_20 <- sort(rowSums(m_20),decreasing=TRUE) #lo ordena y suma
df_20 <- data.frame(word = names(v_20),freq=v_20) # lo nombra y le da formato
```


```{r,warning=FALSE,message=FALSE,cache=FALSE, }
### TRAZAR FRECUENCIA DE PALABRAS
barplot(df_20[1:20,]$freq, las = 2, names.arg = df_20[1:20,]$word,
col ="lightblue", main ="PALABRAS MAS FRECUENTES", ylab = "Frecuencia de palabras")

wordcloud(names(v_20),v_20, min.freq = 20,cex.axis=2,
          colors=brewer.pal(6,"Dark2"),random.order=FALSE)
```



## 2021

### Representamos una nube de palabras con los  motivos de internación de 2021. Mayor tamaño indica mayor frecuencia.
### Asimismo representamos en orden decreciente los veinte motivos de internación más frecuentes.

```{r,warning=FALSE,message=FALSE,cache=FALSE, fig.width=18, fig.height=9,include=FALSE}
texto_raw_21 <- read_lines("C:/Users/iang/Desktop/bd_hc_v3/motivo_21.txt")

str(texto_raw_21) # nuestro objeto es de tipo caracter con 478 lineas
cinco_21 <- rep(1:ceiling(length(texto_raw_21)/5), each = 5)# creamos un vector con
cinco_21<- cinco_21[1:length(texto_raw_21)] # recortamos en parrafos
texto_nuevo_21 <- cbind(cinco_21, texto_raw_21) %>% data.frame()
texto_nuevo_21 <- aggregate(texto_raw_21 ~ cinco_21, data = texto_nuevo_21, 
                         FUN = paste, collapse = " ")
dim(texto_nuevo_21)
texto_nuevo_21 <- (texto_nuevo_21) %>% as.matrix

texto_nuevo_21 <- gsub("[[:cntrl:]]", " ", texto_nuevo_21)
texto_nuevo_21 <- tolower(texto_nuevo_21) #convertimos todo a minuscula

texto_nuevo_21 <- removeWords(texto_nuevo_21, words = stopwords("spanish"))
#eliminamos los signos de puntuacion
texto_nuevo_21 <- removePunctuation(texto_nuevo_21)
#eliminamos numeros
texto_nuevo_21 <- removeNumbers(texto_nuevo_21)
#eliminamos los espacios vacios excesivos
texto_nuevo_21 <- stripWhitespace(texto_nuevo_21)
texto_nuevo_21 <- removeWords(texto_nuevo_21, words = c("recien", "sem","debido","semanas", "nac","hava","irab","itu","sahos","ilegible","caso","sospechoso","pasaje","cie","sme","emb","foco","qmt", "diagnosticos"))

cuerpo_21 <- Corpus(VectorSource(texto_nuevo_21))
cuerpo_21
nov_ptd_21 <- tm_map(cuerpo_21, PlainTextDocument)
nuevo_tdm_21 <- TermDocumentMatrix(cuerpo_21)
nuevo_tdm_21
mat_nueva_21 <- as.matrix(nuevo_tdm_21)

m_21 <- as.matrix(nuevo_tdm_21) #lo vuelve una matriz
v_21 <- sort(rowSums(m_21),decreasing=TRUE) #lo ordena y suma
df_21 <- data.frame(word = names(v_21),freq=v_21) # lo nombra y le da formato
```


```{r,warning=FALSE,message=FALSE,cache=FALSE, fig.width=18, fig.height=9}
### TRAZAR FRECUENCIA DE PALABRAS
barplot(df_21[1:20,]$freq, las = 2, names.arg = df_21[1:20,]$word,cex.axis=2,
col ="lightblue", main ="PALABRAS MAS FRECUENTES", ylab = "Frecuencia de palabras")

wordcloud(names(v_21),v_21, min.freq = 20,
          colors=brewer.pal(6,"Dark2"),random.order=FALSE)
```

## 2022

### Representamos una nube de palabras con los  motivos de internación de 2022. Mayor tamaño indica mayor frecuencia.
### Asimismo representamos en orden decreciente los veinte motivos de internación más frecuentes.


```{r,warning=FALSE,message=FALSE,cache=FALSE, fig.width=18, fig.height=9,include=FALSE}
texto_raw_22 <- read_lines("C:/Users/iang/Desktop/bd_hc_v3/motivo_22.txt")


texto_raw_22 <-str_replace_all(texto_raw_22,' ', '_')


texto_raw_22 <-str_replace_all(texto_raw_22,' quimioterapia', 'infusion')



texto_raw_22 <-str_replace_all(texto_raw_22,' quimioterapia', 'medicacion')
texto_raw_22 <-str_replace_all(texto_raw_22,' quimioterapia', 'endovenosa')
texto_raw_22 <-str_replace_all(texto_raw_22,' quimioterapia', 'quimio')


str(texto_raw_22) # nuestro objeto es de tipo caracter con 478 lineas
cinco_22 <- rep(1:ceiling(length(texto_raw_22)/5), each = 5)# creamos un vector con
cinco_22<- cinco_22[1:length(texto_raw_22)] # recortamos en parrafos
texto_nuevo_22 <- cbind(cinco_22, texto_raw_22) %>% data.frame()
texto_nuevo_22 <- aggregate(texto_raw_22 ~ cinco_22, data = texto_nuevo_22, 
                         FUN = paste, collapse = " ")
dim(texto_nuevo_22)
texto_nuevo_22 <- (texto_nuevo_22) %>% as.matrix

texto_nuevo_22 <- gsub("[[:cntrl:]]", " ", texto_nuevo_22)
texto_nuevo_22 <- tolower(texto_nuevo_22) #convertimos todo a minuscula

texto_nuevo_22 <- removeWords(texto_nuevo_22, words = stopwords("spanish"))
#eliminamos los signos de puntuacion
texto_nuevo_22 <- removePunctuation(texto_nuevo_22)
#eliminamos numeros
texto_nuevo_22 <- removeNumbers(texto_nuevo_22)
#eliminamos los espacios vacios excesivos
texto_nuevo_22 <- stripWhitespace(texto_nuevo_22)
texto_nuevo_22 <- removeWords(texto_nuevo_22, words = c("recien", "sem","modulo","multiple", "nac","hava","irab","itu","sahos","ilegible","caso","sospechoso","pasaje","cie","sme"))
cuerpo_22 <- Corpus(VectorSource(texto_nuevo_22))
cuerpo_22
nov_ptd_22 <- tm_map(cuerpo_22, PlainTextDocument)
nuevo_tdm_22 <- TermDocumentMatrix(cuerpo_22)
nuevo_tdm_22
mat_nueva_22 <- as.matrix(nuevo_tdm_22)

m_22 <- as.matrix(nuevo_tdm_22) #lo vuelve una matriz
v_22 <- sort(rowSums(m_22),decreasing=TRUE) #lo ordena y suma
df_22 <- data.frame(word = names(v_22),freq=v_22) # lo nombra y le da formato
```


```{r,warning=FALSE,message=FALSE,cache=FALSE, fig.width=18, fig.height=9}
### TRAZAR FRECUENCIA DE PALABRAS
barplot(df_22[1:20,]$freq, las = 2, names.arg = df_22[1:20,]$word,cex.axis=2,
col ="lightblue", main ="PALABRAS MAS FRECUENTES", ylab = "Frecuencia de palabras")

wordcloud(names(v_22),v_22, min.freq = 20,
          colors=brewer.pal(6,"Dark2"),random.order=FALSE)
```

# Distribución por OS

## 2019
```{r}
aux_19=base_int_19%>%group_by(OS)%>%summarise(Total=n())%>%arrange(-Total)%>%filter(Total<100)
aux2_19=base_int_19%>%group_by(OS)%>%summarise(Total=n())%>%arrange(-Total)
nn_19=sum(aux_19$Total)
nn1=sum(aux2_19$Total)
por_os_19=base_int_19%>%group_by(OS)%>%summarise(Total=n(),Porc=round(Total*100/nn1,2))%>%filter(Total>100)%>%add_row(OS="OTRAS",Total=nn_19,Porc=round(nn_19*100/nn1,2))%>%arrange(-Total)
por_os_19%>%kbl()%>%kable_classic(html_font = "cambria",full_width=FALSE)
```


```{r}
plt <- ggplot(por_os_19[1:10,]) +
    geom_hline(
    aes(yintercept = y), 
    data.frame(y = c(0:3) * 1000),
    color = "lightgrey"  ) + 
   geom_col(  aes(x = reorder(str_wrap(OS, 10), Total),
      y = Total,
      fill = OS  ),
    position = "dodge2",
    show.legend = TRUE,
    alpha = .9)+
   geom_point(  aes(  x = reorder(str_wrap(OS, 10),Total),
      y = Total    ),
    size = 3,
    color = "gray12"  ) + geom_segment(
    aes(      x = reorder(str_wrap(OS, 10), Total),
      y = 0,    xend = reorder(str_wrap(OS, 10), Total),
      yend = 3000   ),
    linetype = "dashed",    color = "gray12"
  ) +   coord_polar()+scale_fill_manual(  
     values = c( "#6C5B7B","#C06C84","#F67280","#F8B195",
                 "salmon","plum","paleturquoise","peachpuff",
                 "orchid2","navajowhite")
  ) 

plt+theme_bw()+xlab("")


```



[Pami (INSSJP) y pacientes sin cobertura concentran la atención en mas del 70%, esto se mantiene hasta 2022 inclusive.]{style="color:blue"}




## 2020
```{r}
aux_20=base_int_20%>%group_by(OS)%>%summarise(Total=n())%>%arrange(-Total)%>%filter(Total<100)
aux2_20=base_int_20%>%group_by(OS)%>%summarise(Total=n())%>%arrange(-Total)
nn_20=sum(aux_20$Total)
nn1=sum(aux2_20$Total)
por_os_20=base_int_20%>%group_by(OS)%>%summarise(Total=n(),Porc=round(Total*100/nn1,2))%>%filter(Total>100)%>%add_row(OS="OTRAS",Total=nn_20,Porc=round(nn_20*100/nn1,2))%>%arrange(-Total)
por_os_20%>%kbl()%>%kable_classic(html_font = "cambria",full_width=FALSE)

```
```{r}
plt <- ggplot(por_os_20[1:10,]) +
    geom_hline(
    aes(yintercept = y), 
    data.frame(y = c(0:3) * 1000),
    color = "lightgrey"  ) + 
   geom_col(  aes(x = reorder(str_wrap(OS, 10), Total),
      y = Total,
      fill = OS  ),
    position = "dodge2",
    show.legend = TRUE,
    alpha = .9)+
   geom_point(  aes(  x = reorder(str_wrap(OS, 10),Total),
      y = Total    ),
    size = 3,
    color = "gray12"  ) + geom_segment(
    aes(      x = reorder(str_wrap(OS, 10), Total),
      y = 0,    xend = reorder(str_wrap(OS, 10), Total),
      yend = 3000   ),
    linetype = "dashed",    color = "gray12"
  ) +   coord_polar()+scale_fill_manual(  
     values = c( "#6C5B7B","#C06C84","#F67280","#F8B195",
                 "salmon","plum","paleturquoise","peachpuff",
                 "orchid2","navajowhite")
  ) 

plt+theme_bw()+xlab("")

```


## 2021
```{r}
aux_21=base_int_22%>%group_by(OS)%>%summarise(Total=n())%>%arrange(-Total)%>%filter(Total<100)
aux2_21=base_int_21%>%group_by(OS)%>%summarise(Total=n())%>%arrange(-Total)
nn_21=sum(aux_21$Total)
nn1=sum(aux2_21$Total)
por_os_21=base_int_21%>%group_by(OS)%>%summarise(Total=n(),Porc=round(Total*100/nn1,2))%>%filter(Total>100)%>%add_row(OS="OTRAS",Total=nn_21,Porc=round(nn_21*100/nn1,2))%>%arrange(-Total)
por_os_21%>%kbl()%>%kable_classic(html_font = "cambria",full_width=FALSE)

```
```{r}
plt <- ggplot(por_os_21[1:10,]) +
    geom_hline(
    aes(yintercept = y), 
    data.frame(y = c(0:3) * 1000),
    color = "lightgrey"  ) + 
   geom_col(  aes(x = reorder(str_wrap(OS, 10), Total),
      y = Total,
      fill = OS  ),
    position = "dodge2",
    show.legend = TRUE,
    alpha = .9)+
   geom_point(  aes(  x = reorder(str_wrap(OS, 10),Total),
      y = Total    ),
    size = 3,
    color = "gray12"  ) + geom_segment(
    aes(      x = reorder(str_wrap(OS, 10), Total),
      y = 0,    xend = reorder(str_wrap(OS, 10), Total),
      yend = 3000   ),
    linetype = "dashed",    color = "gray12"
  ) +   coord_polar()+scale_fill_manual(  
     values = c( "#6C5B7B","#C06C84","#F67280","#F8B195",
                 "salmon","plum","paleturquoise","peachpuff",
                 "orchid2","navajowhite")
  ) 

plt+theme_bw()+xlab("")

```


## 2022
```{r,warning=FALSE,message=FALSE,cache=FALSE}

aux_22=base_int_22%>%group_by(OS)%>%summarise(Total=n())%>%arrange(-Total)%>%filter(Total<100)
aux2_22=base_int_22%>%group_by(OS)%>%summarise(Total=n())%>%arrange(-Total)
nn_22=sum(aux_22$Total)
nn1=sum(aux2_22$Total)
por_os_22=base_int_22%>%group_by(OS)%>%summarise(Total=n(),Porc=round(Total*100/nn1,2))%>%filter(Total>100)%>%add_row(OS="OTRAS",Total=nn_22,Porc=round(nn_22*100/nn1,2))%>%arrange(-Total)
por_os_22%>%kbl()%>%kable_classic(html_font = "cambria",full_width=FALSE)


```
```{r}
plt <- ggplot(por_os_22[1:10,]) +
    geom_hline(
    aes(yintercept = y), 
    data.frame(y = c(0:3) * 1000),
    color = "lightgrey"  ) + 
   geom_col(  aes(x = reorder(str_wrap(OS, 10), Total),
      y = Total,
      fill = OS  ),
    position = "dodge2",
    show.legend = TRUE,
    alpha = .9)+
   geom_point(  aes(  x = reorder(str_wrap(OS, 10),Total),
      y = Total    ),
    size = 3,
    color = "gray12"  ) + geom_segment(
    aes(      x = reorder(str_wrap(OS, 10), Total),
      y = 0,    xend = reorder(str_wrap(OS, 10), Total),
      yend = 3000   ),
    linetype = "dashed",    color = "gray12"
  ) +   coord_polar()+scale_fill_manual(  
     values = c( "#6C5B7B","#C06C84","#F67280","#F8B195",
                 "salmon","plum","paleturquoise","peachpuff",
                 "orchid2","navajowhite")
  ) 

plt+theme_bw()+xlab("")

```



# Análisis del tipo de Alta

1) A: Alta
2) D: Defuncion
3) S: Suspension
4) E: Traslado Externo
5) F: Fuga
6) I: Pase Interno
7) M: Alta Medica/Egreso--> convertir en A
8) B: eliminar esos registros son errores


## 2019
```{r}
tot_19=base_int_19%>%select(`TIPO ALTA`)%>%summarise(Total=n())
tipo_alta_19 = base_int_19 %>%
  select(`TIPO ALTA`) %>%
  table()

alta_19=data.frame(cbind(tipo_alta_19,round(100*tipo_alta_19/tot_19$Total,2)))
colnames(alta_19)<-c("Total","Porc")
rownames(alta_19)<-c("Alta","Defuncion","Traslado Externo","Fuga","Suspension")
alta_19%>%kbl()%>%kable_classic(html_font = "cambria", full_width=FALSE)
```




## 2020
```{r,message=FALSE,warning=FALSE,cache=FALSE}
tot_20=base_int_20%>%select(`TIPO ALTA`)%>%summarise(Total=n())
tipo_alta_20=base_int_20%>%select(`TIPO ALTA`)%>%table()

alta_20=data.frame(cbind(tipo_alta_20,round(100*tipo_alta_20/tot_20$Total,2)))
colnames(alta_20)<-c("Total","Porc")
rownames(alta_20)<-c("Alta","Defuncion","Traslado Externo","Fuga","Suspension")
alta_20%>%kbl()%>%kable_classic(html_font = "cambria", full_width=FALSE)
```

## 2021


```{r,message=FALSE,cache=FALSE,warning=FALSE}
tot_21=base_int_21%>%select(`TIPO ALTA`)%>%summarise(Total=n())
tipo_alta_21=base_int_21%>%select(`TIPO ALTA`)%>%table()
alta_21=data.frame(cbind(tipo_alta_21,round(100*tipo_alta_21/tot_21$Total,2)))
colnames(alta_21)<-c("Total","Porc")
rownames(alta_21)<-c("Alta","Defuncion","Traslado Externo","Fuga","Suspension")
alta_21%>%kbl()%>%kable_classic(html_font = "cambria", full_width=FALSE)
```

## 2022

```{r,message=FALSE,cache=FALSE,warning=FALSE}
tot_22=base_int_22%>%select(`TIPO ALTA`)%>%summarise(Total=n())
tipo_alta_22=base_int_22%>%select(`TIPO ALTA`)%>%table()

 

alta_22=data.frame(cbind(tipo_alta_22,round(100*tipo_alta_22/tot_22$Total,2)))
colnames(alta_22)<-c("Total","Porc")
rownames(alta_22)<-c("Alta","Defuncion","Traslado Externo","Fuga","Suspension")
alta_22%>%kbl()%>%kable_classic(html_font = "cambria", full_width=FALSE)
```
## Mortalidad por Servicio

## 2019 


```{r}
mortal_19=base_int_19%>%select(AREA,`TIPO ALTA`)%>%group_by(AREA)%>%count(`TIPO ALTA`)%>%filter(`TIPO ALTA`=="D")%>%setNames(c("AREA","TIPO_ALTA","n"))

sal_mort_19=left_join(mortal_19,por_area_19,by="AREA")%>%summarise(Porc_Mort=round(100*n/Total,2),Internaciones=Total)%>%arrange(-Porc_Mort)
sal_mort_19%>%kbl()%>%kable_classic(html_font = "cambria",full_width=FALSE)
```
## 2020

```{r}
mortal_20=base_int_20%>%select(AREA,`TIPO ALTA`)%>%group_by(AREA)%>%count(`TIPO ALTA`)%>%filter(`TIPO ALTA`=="D")%>%setNames(c("AREA","TIPO_ALTA","n"))

sal_mort_20=left_join(mortal_20,por_area_20,by="AREA")%>%summarise(Porc_Mort=round(100*n/Total,2),Internaciones=Total)%>%arrange(-Porc_Mort)
sal_mort_20%>%kbl()%>%kable_classic(html_font = "cambria",full_width=FALSE)
```

## 2021
```{r}
mortal_21=base_int_21%>%select(AREA,`TIPO ALTA`)%>%group_by(AREA)%>%count(`TIPO ALTA`)%>%filter(`TIPO ALTA`=="D")%>%setNames(c("AREA","TIPO_ALTA","n"))

sal_mort_21=left_join(mortal_21,por_area_21,by="AREA")%>%summarise(Porc_Mort=round(100*n/Total,2),Internaciones=Total)%>%arrange(-Porc_Mort)
sal_mort_21%>%kbl()%>%kable_classic(html_font = "cambria",full_width=FALSE)
```

## 2022
```{r}
mortal_22=base_int_22%>%select(AREA,`TIPO ALTA`)%>%group_by(AREA)%>%count(`TIPO ALTA`)%>%filter(`TIPO ALTA`=="D")%>%setNames(c("AREA","TIPO_ALTA","n"))

sal_mort_22=left_join(mortal_22,por_area_22,by="AREA")%>%summarise(Porc_Mort=round(100*n/Total,2),Internaciones=Total)%>%arrange(-Porc_Mort)
sal_mort_22%>%kbl()%>%kable_classic(html_font = "cambria",full_width=FALSE)
```


## Duración de internación por servicio


## Reinternaciones



## Reinternaciones por Servicio


## Relación entre mortalidad y duración de la internación


## Evolución de la mortalidad

```{r}
b1=left_join(sal_mort_19,sal_mort_20,by="AREA")
b2=left_join(sal_mort_21,sal_mort_22,by="AREA")
left_join(b1,b2,by="AREA")%>%select(AREA,Porc_Mort.x,Porc_Mort.y,Porc_Mort,Mort)%>%setNames(c("AREA","Mort_19","Mort_20","Mort_21","Mort_22"))
```


## Evolución  Tipo de Alta


```{r}
Porc=c(alta_19[-1,2],alta_20[-1,2],alta_21[-1,2],alta_22[-1,2])
Tipo_alta=rep(rownames(alta_19)[-1],4)
Periodo=c(rep("2019",4),rep("2020",4),rep("2021",4),rep("2022",4))
evol_alta=data.frame(Porc,Tipo_alta,Periodo)

ggplot(evol_alta,aes(x=Periodo,y=Porc,group = Tipo_alta, colour=Tipo_alta, shape=Tipo_alta))+geom_point()+geom_line(aes(x=Periodo,y=Porc,color=Tipo_alta))+scale_color_manual(values=c("darkblue","#43799F","cadetblue","aquamarine3"))+
  facet_wrap(.~Tipo_alta)+theme_bw()
```


